臺灣高等法院高雄分院刑事判決　　　　93年度上重訴字第26號
上　訴　人
即　被　告　戊○○
選任辯護人　楊昌禧律師
上　訴　人
即　被　告　甲○○
選任辯護人　鄭國安律師
　　　　　　吳麗珠律師
　　　　　　陳炳彰律師
上　訴　人
即　被　告　丙○○
選任辯護人　蘇精哲律師
　　　　　　徐建光律師
　　　　　　劉家榮律師
上　訴　人
即　被　告　乙○○
選任辯護人　林樹根律師
　　　　　　邱麗妃律師
　　　　　　莊雯琇律師
上　訴　人
即　被　告　丁○○
選任辯護人　鄭國安律師
　　　　　　洪條根律師
上列上訴人等因違反槍彈藥刀械管制條例等案件，不服臺灣高
雄地方法院92年度重訴字第105 號中華民國93年9 月10日第一審
判決（起訴案號：臺灣高雄地方法院檢察署92年度偵字第15155
號），提起上訴，本院判決如下：
    主  文
原判決關於戊○○、甲○○、丙○○、乙○○部分及乙○○定執
行刑部分均撤銷。
戊○○共同未經許可販賣手槍，處無期徒刑，併科罰金新台幣柒
佰貳拾萬元，罰金如易服勞役，以罰金總額與陸個月之日數比例
折算，褫奪公權終身。如附表三所示之物，均沒收。
甲○○共同未經許可販賣手槍，累犯，處有期徒刑拾伍年，併科
罰金新台幣參佰萬元，罰金如易服勞役，以罰金總額與陸個月之
日數比例折算，褫奪公權捌年。如附表三所示之物，均沒收。
丙○○未經許可販賣手槍，處有期徒刑捌年，併科罰金新台幣肆
拾萬元，罰金如易服勞役，以罰金總額與陸個月之日數比例折算
，褫奪公權伍年。如附表四所示之物，均沒收。
乙○○連續未經許可販賣手槍，處有期徒刑拾年，併科罰金新台
幣伍拾萬元，罰金如易服勞役，以罰金總額與陸個月之日數比例
折算，褫奪公權陸年；如附表五所示之物，均沒收。又未經許可
持有子彈，處有期徒刑陸月，併科罰金新台幣參萬元，罰金如易
服勞役，以新台幣玖佰元即銀元參佰元折算壹日，如附表二編號
2 所示之物，均沒收。應執行有期徒刑拾年貳月，併科罰金新台
幣伍拾貳萬元，罰金如易服勞役，以罰金總額與陸個月之日數比
例折算，褫奪公權陸年。如附表五所示之物、附表二編號2 所示
之物，均沒收。
其他上訴駁回。
    事  實
一、甲○○前曾於民國83、85年間，因違反麻醉藥品管理條例案
    件，經法院分別判處有期徒刑7 月、8 月確定後，二者接續
    執行，並於87年2 月6 日縮短刑期執行完畢。丁○○前曾於
    85、86間因槍砲彈藥刀械管制條例、賭博、殺人未遂等案件
    ，分經法院判處有期徒刑2 年、8 月、8 年確定，嗣合併定
    其應執行刑有期徒刑10年2 月，於96年1 月22日執行完畢，
    現在假釋期間（不構成累犯）。
二、戊○○係設在高雄市○鎮區○○街70號6 樓「鉅億企業有限
    公司」負責人，專門從事冷凍漁貨進出口，甲○○為其雇用
    之員工，渠2 人均明知手槍及子彈係經行政院公告管制進出
    口物品，非經我國主管機關之許可，不得私運進口，且不得
    販賣、轉讓，為牟取販售槍枝之不法暴利，竟共謀由戊○○
    出資自菲律賓購買管制進口之手槍，且為利銷售槍枝乃一併
    蒐購子彈，並由戊○○負責槍械之銷售，甲○○則負責幫忙
    包裝、夾藏及在台接運、保管槍枝、子彈之工作，共同私運
    槍枝、子彈進口，以供販售槍枝圖利，戊○○允諾於槍枝販
    售出去後給予甲○○新台幣（下同）1 百萬元酬勞。謀議既
    定，戊○○與甲○○即共同基於私運管制物品進口及運輸槍
    彈、販賣槍枝、轉讓子彈之犯意聯絡，先由戊○○自91年7
    月初起至92年5 月間止，多次利用前往菲律賓接洽漁貨生意
    之便，委託菲律賓集團中之香港籍綽號「強生」之真實姓名
    不詳成年男子，在菲律賓馬尼拉收購槍彈，每次收購約3 至
    5 支槍枝，再將購得之槍枝、子彈藏放於當地承租之倉庫內
    ，戊○○並自91年7 月起多次與甲○○共同或單獨前往菲律
    賓馬尼拉以防水膠帶包裝槍枝、子彈，伺機走私槍、彈進入
    國內。嗣於92年5 月中旬，戊○○認時機成熟即先前往菲律
    賓馬尼拉，於同年6 月8 日甲○○再前往會合，2 人共同將
    已包裝完成之如附表一編號1 至29、31至70號所示之具殺傷
    力槍枝共計69支、不具殺傷力之附表一編號30槍枝、各式子
    彈1 萬3 千4 百顆，及已銷售出去未扣案具殺傷力之俗稱「
    沙漠之鷹」及「金牛星」之制式90手槍各1 支，以白色塑膠
    袋裝做為記號，將之夾藏於所購得之366 箱小卷、花枝漁貨
    中（夾藏槍枝之漁貨共有56箱），再一同送入冷凍房內結冰
    ，並向菲律賓海關填報漁貨出口轉運至中國大陸深圳港；同
    年6 月底，戊○○以每公斤5 元之價格（合計10公噸約5 萬
    元），利用不知情之鍾順正所經營之「生富漁業有限公司」
    前往中國大陸深圳港私運上開槍彈回國（檢察官起訴書之犯
    罪事實欄內雖載明私運之槍枝為72支，然檢察官之證據清單
    編號六則敘明以制式槍枝共71支為其證據方法，另敘明尚有
    1 支無法擊發而不具殺傷力，足證檢察官起訴之私運槍枝範
    圍為具殺傷力之槍枝71支，犯罪事實欄內記載72支係指全部
    進口之槍枝，未區別有殺傷力與否），鍾順正乃以無線電連
    絡該公司所屬仍在海上作業之「鴻錦號」單拖網近海漁船，
    於同年7 月10日進入深圳港裝載漁貨，於7 月11日完成裝船
    後隨即離開深圳港，並於7 月13日22時20分許私運入高雄第
    二港口，同年7 月14日凌晨開始卸下漁貨作業，並由不詳之
    搬運公司將戊○○託運而藏有槍、彈之漁貨載運至高雄市前
    鎮區○○○○路66號「大德冷凍廠」內戊○○已預先承租之
    316 室冷凍房內藏放，並由甲○○簽收。待戊○○於同年7
    月15日由澳門返國後，旋於翌日（即16日）夥同甲○○前往
    冷凍庫房內將該批夾藏槍枝、子彈之漁貨56箱解凍取出，再
    將該走私之大批槍、彈以飼料袋綑裝移至「大德冷凍廠」
    327 室冷凍房內藏置，戊○○復於同年7 月17日17時許，駕
    駛車號ＺＥ－9143號（起訴書及原審判決書均誤載為ＺＢ－
    9413號）自用小客車搭載甲○○前往「大德冷凍廠」327 室
    冷凍房內取出前開私運入境之35支槍枝及不詳數目之子彈，
    載往高雄市○鎮區○○路29號3 樓之2 甲○○租處藏放，渠
    2 人並將包裝之防水膠帶拆下，予以洗滌上油整理，伺機脫
    手販售。
三、戊○○旋於同年7 月17日與丙○○連絡，佯稱：該私運進口
    之槍械係其友人所有，願以制式90手槍附贈50顆子彈，每支
    20萬元之價格販售，惟需先交付價金等語，丙○○隨即於同
    日告知亦有買賣槍枝意願之乙○○，其願以制式90手槍附贈
    50顆子彈每支23萬元價格販賣，乙○○表明願購買俗稱「沙
    漠之鷹」及「金牛星」之制式90手槍各1 支，並於同月18日
    晚間，在高雄市○○區○○路之「鄧師父腳底按摩店」，先
    行交付購買槍枝之價金46萬元予丙○○，其後並通知丁○○
    其願以制式90手槍附贈30顆子彈每支26萬元價格出售槍枝，
    丙○○、乙○○分別從中賺取每支3 萬元之價差，乙○○另
    可因此取得20顆子彈。同年7 月19日11時許，丙○○乃以其
    所有之0000000000號行動電話撥打戊○○所有之0000000000
    號行動電話，聯絡前往戊○○公司交易，丙○○旋攜帶上開
    乙○○交付之其中40萬元前往「鉅億企業有限公司」，向戊○○購買俗稱「沙漠之鷹」及「金牛星」之制式90手槍各1
    支，戊○○除交付上開90手槍共2 支（所贈之子彈尚未交付
    ）予丙○○外，並交付附表一編號69及70號所示之制式點25
    手槍2 支予丙○○充當樣品打探行情。丙○○取得槍枝後，
    旋於同月19日上午12時許，在高雄市○○○路之「保時捷車
    行」附近，將前開購自戊○○之制式90手槍2 支交給乙○○
    （所贈之子彈尚未交付），並同時將上開2 支制式點25手槍
    交予乙○○打探行情。乙○○即於同日中午1 時許，打丁○○所有0000000000號行動電話，相約見面地點，旋前往高雄
    市旗津區旗津渡船口，將前開制式90手槍2 支，以每支26萬
    元之價格販賣予丁○○（所贈之子彈尚未交付），丁○○並
    當場支付現金52萬元予乙○○，而收受槍枝並非法持有之。
四、丁○○因認槍枝性能良好，再於19日當天以104 萬元之價格
    向乙○○訂購制式90手槍4 支，乙○○即於同日下午1 時30
    分許，以其所有之0000000000號諾基亞牌8855型行動電話撥
    打丙○○所有0000000000號行動電話，訂購俗稱「沙漠之鷹
    」之90制式手槍6 支（其中2 支係乙○○自己購買），惟於
    同日下午1 時36分許，乙○○復以其所有上開行動電話撥打
    丙○○所有前開0000000000號行動電話更改訂購俗稱「沙漠
    之鷹」之制式90手槍5 支及「金牛星」制式90手槍1 支後，
    並於同日下午4 時許，前往高雄市鼓山渡船口收取丁○○購
    買4 支槍枝之104 萬元現款。乙○○收取丁○○之價金共
    156 萬元後（52萬加104 萬），認有議價空間，且想多買幾
    支槍枝，乃於同日下午5 時許，將所有現款156 萬元均交給
    丙○○，並要求丙○○以該價款向上手議價購買8 支槍枝，
    並約定同日晚間拿取手槍。丙○○乃再聯絡戊○○欲前往商
    談買槍事宜；戊○○接獲電話後，乃於同日下午5 時許，駕
    駛車號ＺＥ－9143號自小客車搭載甲○○前往「大德冷凍廠
    」拿取部份已解凍之槍枝、子彈，並將之放置在該小客車內
    而欲駕車離開時，在高雄市○鎮區○○路與漁港北一路路口
    為專案小組警員當場查獲，並於該小客車、「大德冷凍廠」
    327 室冷凍房、及甲○○租住處共起獲如附表一編號1 至
    29、31至68號所示之具有殺傷力之制式長短槍枝共67支、各
    式彈匣128 個、制式90子彈、點25子彈共1 萬3 千4 百顆、
    93衝鋒槍槍托1 個、及附表一編號30不具殺傷力之槍枝1 支
    等物。復依戊○○之供述，循線於同日下午6 時45分許，在
    高雄市○鎮區○○街70號前，查獲等候議價買槍之丙○○，
    並於丙○○身上起獲現款156 萬元（司法警察僅將其中150
    萬元扣押，餘6 萬元交還丙○○，由其帶入看守所內）；復
    依丙○○之供述，於同日19時許，循線前往高雄市○○區○○路沙多宮前，查獲乙○○，並於乙○○之黑色背包內起獲
    現金14萬元、附表1 編號69、70號所示具有殺傷力之制式點
    25手槍2 支（均含彈匣1 個）、諾基亞牌8855型行動電話2
    支、易付卡4 張（門號分別為0000000000號、0000000000號
    、0000000000號、0000000000號）；再依乙○○之陳述，循
    線於同日20時30分許，在高雄市鼓山區○○○路輪渡船站前
    ，於丁○○身上起獲諾基亞牌2100型（門號為0000000000號
    ）、諾基亞牌6100型（門號為0000000000號）及摩托羅拉
    3688型（門號為0000000000號）行動電話各1 支。
五、另乙○○於91年5 月間，因王國才（業於91年9 月24日死亡
    ）積欠其150 萬元債款，而將附表二編號2 所示具有殺傷力
    之制式ＡＫ４７子彈1 百顆交予乙○○抵債，乙○○收受該
    子彈後，未經許可，無故持有之，並將之藏匿在高雄市前鎮
    區振農3 巷63號前1 輛廢棄三輪車內。嗣於同年7 月22日15
    時30分，乙○○於專案小組警員借提查證時，在偵查機關未
    發覺前主動向高雄市政府警察局刑警大隊承辦員警尤啟明供
    出上情，並報繳該子彈而帶同員警前往該廢棄三輪車內起出
    附表二編號2 所示之物並報繳之。
六、案經高雄市政府警察局移送臺灣高雄地方法院檢察署檢察官
    偵查起訴。
    理  由
壹、證據能力部分：
一、被告戊○○、甲○○、丙○○、乙○○、丁○○於92年9 月
    1 日前，在檢察官前未經具結對其他共同被告不利部分之供
    述，依當時有效施行之刑事訴訟法，無庸具結，是此部分之
    偵訊供述，不因其未具結，而無證據能力；至於被告戊○○
    等人92年9 月1 日之後，未經具結之陳述，依刑事訴訟法第
    158條之3規定，無證據能力，合先敘明。
二、被告戊○○、甲○○、丁○○於警詢之供述，依刑事訴訟法
    第159條之5第2項規定有證據能力。
三、被告戊○○、甲○○、丁○○於檢察官前之陳述，並無顯不
    可信之情況，依刑事訴訟法第159 條之1 第2 項規定，有證
    據能力。
四、被告丙○○於警詢之自白是否有任意性？及對其他共同被告
    不利部分之供述是否有證據能力？
  甲、爭執人、爭執原因：
    (一)被告丙○○及其選任辯護人均以被告丙○○於製作第二次
      警詢筆錄前，並未有足夠之休息，為疲勞偵訊；又被告丙○○係因警員要求其配合才為不實在之陳述，且警員會把
      其他被告的口供拿給被告丙○○看要求其配合，故無證據
      能力。
    (二)戊○○、乙○○之選任辯護人均主張丙○○之警詢筆錄中
      關於販賣槍枝部分所為之陳述，無證據能力。
  乙、本院認有證據能力之原因：
    (一)被告丙○○之自白有任意性：
      1、被告丙○○於同年月20日凌晨1 時15分許製作第1 次
         警詢筆錄後，於時隔6 時35分鐘後之同日清晨7 時50
         分許，方製作第2 次警詢筆錄，此有警詢筆錄在卷可
         憑，且為被告丙○○所是認，足見被告丙○○於2 次
         警詢筆錄間已有充分之休息時間，又該警詢筆錄係採
         一問一答、全程錄音之方式為之，期間並無中斷錄音
         之情形，有警詢筆錄錄音帶譯文1 份在卷可憑（見原
         審卷(二)第651 至669 頁），是被告丙○○及其辯護人
         主張該第2 次警詢筆錄係被告丙○○於疲勞訊問下所
         為，要與事實不符。
      2、警員於丙○○製作第2 次警詢時，雖有以口頭表示要
         求被告丙○○「配合」、「犯後態度最重要」等語（
         見原審卷(二)第652 、653 、654）， 然證人即負責詢
         問、記錄之警員尤啟明、洪健智，均證稱：所謂之「
         配合」係指要按照事實來陳述，並無威脅利誘之情事
         （見原審卷(二)第630 頁），而依譯文之前後文連續觀
         之，警員只是曉諭被告丙○○本件證據很明確，故要
         講實話，並無強脅被告需按警員之意思陳述，此為訊
         問技巧之運用，要難因警員於口頭上說要「配合」一
         語，逕認被告丙○○於警詢所為之陳述非基於其自由
         意識所為。
      3、被告丙○○雖稱：警員於詢問時，有因其供述與其他
         共犯不同，而提示其他共犯之筆錄予被告丙○○等語
         ，然從原審翻譯之譯文觀之，並無此種情事。退一步
         言，若上開陳述屬實，亦僅為警員運用訊問技巧，藉
         由其他共犯之陳述，以喚醒被告丙○○記憶之作法，
         尚難認警員有誘導或強脅之情事；是從外部觀之，被
         告丙○○之自由意識並未因此被剝奪。
      4、綜上各點所陳，被告丙○○之自白有任意性。
    (二)丙○○於法院以證人地位接受詰問時所為關於收受、交付
      槍枝及金錢之原因，雖與其於警詢時所為之陳述不同；然
      丙○○嗣後於接受檢察官訊問、原審法院受理檢察官聲請
      羈押時（以下簡稱聲押庭）之陳述，均與警詢相符，甚至
      於檢察官起訴後移審至原審法院審理時，丙○○仍坦承有
      如檢察官起訴書所載之犯行，堪以認定其於警詢中所為之
      陳述具有較可信之特別情況，且為證明犯罪事實存否所必
      要，依刑事訴訟法第159 條之3 ，被告丙○○於警詢中對
      被告戊○○、乙○○不利部分之陳述有證據能力。
    (三)被告丙○○於警詢中所為之陳述，依刑事訴訟法第159 條
      之5第2項規定，對被告甲○○、丁○○有證據能力。
五、被告丙○○於檢察官前之陳述是否有證據能力？
  甲、爭執人及其原因：被告丙○○之選任辯護人主張因警方人
      員誤導警員與檢察官熟識，故丙○○無法於偵訊時翻供，
      因認其自白無證據能力。
  乙、本院認有證據能力之理由：
    (一)被告丙○○之選任辯護人並未指述被告丙○○於偵訊時其
      外部情況有何受強脅之情狀，復未提出任何確切之證據證
      明其所述為實在，依刑事訴訟法第159 條之1 第2 項規定
      ，有證據能力。
    (二)被告戊○○、甲○○、乙○○、丁○○均未指陳被告丙○○於偵訊中之陳述無證據能力，依刑事訴訟法第159 條之
      1 第2 項規定，有證據能力。
六、被告乙○○於警詢之自白是否有任意性？對其他被告不利部
    分之供述是否有證據能力？
  甲、爭執人、爭執原因：
    (一)被告乙○○及其選任辯護人以：(1)警員不是在警察局之偵訊
      室，而是在寢室及辦公室內製作筆錄；(2)製作第一次警訊筆
      錄時，非採一問一答方式紀錄，有停頓未錄及威逼辱罵等情
      形，且警察有誘導之現象，乙○○若未照警員意思講，警方
      就不予記錄，逕依警方之方式和意思記錄；(3)警員於製作筆
      錄前未錄音、錄影等事由，認其警詢之自白無任意性。
    (二)被告丙○○、丁○○之選任辯護人認乙○○在警詢中之陳述
      無證據能力。
  乙、本院認有證據能力之理由：
    (一)被告乙○○自白有任意性：
      1、被告乙○○為警查獲後，員警係帶其前往高雄市政府
         警察局刑警大隊第一分隊辦公室旁邊之寢室兼偵訊室
         隔離訊問，此業據證人即製作被告乙○○警詢筆錄之
         劉國章、詢問人陳志清於原審證述綦詳（見原審卷(二)
         第485 、491 頁），因被告乙○○一再表示係於寢室
         內製作筆錄，原審審判長乃當庭諭知證人陳志清偕同
         選任辯護人於離庭後，至一分隊偵訊室拍照（見原審
         卷(二)第495 頁），依選任辯護人提出之相片觀之，該
         處所雖有床舖，然亦置有電腦設備、辦公桌椅及檔案
         櫃，且於門上貼有「一分隊偵訊室（非請勿入）」等
         字樣之紙張，此有照片附卷可稽（見原審卷(二)第592
         至595 頁），而被告乙○○亦陳稱：上開處所係其接
         受警訊之處等語（見本院卷(二)第260 頁），是被告郝
         高貴稱伊是在寢室內接受調查一語即與事實不符。又
         法院審理案件應於法庭公開為之，刑事訴訟法定有明
         文，然檢察官偵訊及警員調查製作筆錄時，並不限於
         偵查庭或警局之偵訊室，故本案縱未於偵訊室內製作
         筆錄，亦難認其不合法。
      2、被告乙○○之警詢筆錄係以一問一答、全程錄音之方
         式製作完成，並無員警恐嚇、脅迫或毆打、誘導被告
         之情，有該警詢錄音帶譯文1 份在卷可憑（見原審卷
         (三)第896 至957 頁），況被告乙○○前曾受過偵審裁
         判，倘其果受刑求，理應於被移送至地檢署檢察官訊
         問及聲押庭訊問時提出刑求之抗辯，然其竟未為之，
         且被告乙○○於進入臺灣高雄看守所執行羈押時，並
         未聲明有何遭刑求之情，經健康檢查結果亦未發現任
         何異狀，此有該所函文及檢送之健康檢查表在卷可憑
         （見原審卷(三)第1018至1020頁），是被告乙○○及其
         辯護人稱乙○○之警訊筆錄係遭刑求所為，要無足取
         。
      3、按訊問被告，應全程連續錄音；必要時，並應全程連
         續錄影。刑事訴訟法第100 條之1 第1 項定有明文。
         上開規定係指「訊問」時，至於訊問前法律並未規定
         要錄音錄影，蓋因其無必要，從而本件被告乙○○之
         選任辯護人以警員於製作筆錄前未錄音、錄影等事由
         ，認其警詢之自白無任意性，顯與法律規定不符。
      4、綜上各點所陳，被告乙○○之自白有任意性。
    (二)被告乙○○於原審及本院以證人地位接受詰問時所為關於
      收受、交付槍枝及金錢之原因，雖與其於警詢時所為之陳
      述不同；然被告乙○○嗣後於接受檢察官訊問、聲押庭訊
      問時之陳述，均與警詢相符，甚至於檢察官起訴後移審至
      原審法院審理時，被告乙○○仍坦承有如檢察官起訴書所
      載之犯行，堪以認定其於警詢中所為之陳述具有較可信之
      特別情況，且為證明犯罪事實存否所必要，依刑事訴訟法
      第159 條之3 之規定，對被告丙○○、丁○○有證據能力
      。
    (三)被告乙○○於警詢中所為之陳述，依刑事訴訟法第159 條
      之5 第2 項規定，對被告戊○○、甲○○有證據能力。
七、被告乙○○於檢察官前之陳述是否有任意性？
  甲、爭執人及其原因：被告丁○○之選任辯護人洪條根律師認
      乙○○於檢察官偵訊時，因心有餘悸，而沿襲警詢時之供
      述，固其自白無任意性。
  乙、本院認有證據能力之理由：
    (一)被告丁○○之選任辯護人並未指述被告乙○○於偵訊時其
      外部情況有何受強脅之情狀，僅空言辯稱其心有餘悸，復
      未提出任何確切之證據證明其所述為實在，依刑事訴訟法
      第159 條之1 第2 項規定，有證據能力。
    (二)被告戊○○、甲○○、丙○○均未指陳被告乙○○於偵訊
      中之陳述無證據能力，依刑事訴訟法第159 條之1 第2 項
      規定，有證據能力。
八、證人鍾順正於檢察官前所為之陳述，並無顯不可信之情況，
    依刑事訴訟法第159 條之1 第2 項規定有證據能力。
貳、實體方面：
一、訊據被告戊○○固坦承於上揭時、地委託不知情之鍾順正以
    「鴻錦號」漁船前往大陸深圳港將藏有附表一所示槍枝、子
    彈之漁貨私運回國，並將部分槍、彈解凍後，藏放在被告甲○○上址租住，惟矢口否認有何販賣槍枝、轉讓子彈之犯行
    ，辯稱：因其積欠香港籍綽號「強生」之成年男子5 萬美元
    之賭債，受「強生」脅迫，方同意替「強生」走私槍、彈，
    該批槍、彈不是其出資購買，也未雇用甲○○前往菲律賓馬
    尼拉包裝、夾藏及回台接運槍、彈，只是將槍、彈寄放在甲○○租處，更未委託丙○○販賣槍、彈，丙○○於7 月19日
    上午去其公司償還40萬元債款時，看見4 把手槍，因好奇將
    該手槍借回去觀賞，且於同日下午已在其公司返還其中2 把
    制式90手槍云云。訊據被告甲○○固坦承受雇於戊○○，且
    在其租處寄藏槍、彈，惟矢口否認有違反懲治走私條例及運
    輸槍彈、販賣槍枝、轉讓子彈之犯行，辯稱：其沒有去菲律
    賓馬尼拉幫戊○○包裝、夾藏槍、彈，也未替他接運槍、彈
    ，因戊○○去大陸洽公，才叫其將進口之漁貨搬到冷凍廠去
    冷藏，其不知該漁貨內藏有槍枝，因其租處是公司所承租，
    且離公司很近，戊○○才將槍、彈藏放在其租處，其沒有與
    戊○○共同走私、運輸槍彈及販賣槍械、轉讓子彈云云。訊
    據被告丙○○則矢口否認有何販賣槍枝、轉讓子彈之犯行，
    辯稱：戊○○從中國大陸回來後一直向其催討150 萬元債款
    ，因乙○○欠其1 百多萬元，乃要求乙○○先償還，乙○○
    於7 月18日晚間還其40萬元，隔日早上，其去戊○○的公司
    還40萬元時，看見手槍，因乙○○有在翻閱槍枝雜誌，其便
    向戊○○借4 把手槍去給乙○○看，並叫乙○○再籌錢還債
    ，後來乙○○將那2 把點25的手槍借回去看，其就把另2 支
    90手槍拿回去還給戊○○，19日下午，乙○○給其156 萬元
    是要還給戊○○的債款，不是買槍的款項云云。訊據被告乙○○矢口否認有何販賣槍枝、轉讓子彈之犯行，辯稱：其陸
    續積欠丙○○2 百多萬元，7 月18日晚上其還給丙○○40萬
    元，丙○○說戊○○催債甚急，要其幫忙調錢還他，7 月19
    日上午，丙○○要其幫忙調錢還給戊○○時，其看見丙○○
    車上有4 把手槍，因好奇就把扣案的這2 把點25手槍借回去
    看，並非向丙○○買槍，當日中午，丁○○剛好拿52萬元及
    簽帳單要其幫忙簽注下星期的六合彩，同日下午4 、5 時許
    ，又拿108 萬元及簽帳單追加組數，其就將錢拿給丙○○去
    還債，並要求丙○○在下星期2 之前調錢給其，該156 萬元
    不是買槍的價金，其在電話中說「三星」、「四星」是指簽
    六合彩，「小鷹」是指「小英」即丁○○云云。被告丁○○
    則矢口否認有何非法持有槍枝之犯行，辯稱：其於7 月19日
    中午拿給乙○○的52萬元及簽注單1 張是要乙○○幫其簽注
    下星期二的六合彩，後於同日下午4 時許，又交付給乙○○
    108 萬元及簽注單1 張以追加賭注，不是向乙○○買槍的價
    金云云。
二、經查：
  (一)被告戊○○與甲○○共謀自菲律賓馬尼拉私運槍械、子彈回
    台販賣槍枝，並自91年5 月起至92年6 月初止，由被告戊○○多次利用前往菲律賓馬尼拉洽公之機會，出資委託香港籍
    綽號「強生」之男子收購附表一之槍械、子彈，被告甲○○
    負責包裝、夾藏及接運等工作，再由被告戊○○委託不詳漁
    船運至中國大陸深圳港後，復委託不知情之鍾順正所經營之
    漁船公司所屬「鴻錦號」漁船前往中國大陸深圳港將該夾藏
    槍械、子彈等之漁貨私運回台，並由被告甲○○接運，將部
    份槍械、子彈解凍後藏匿在被告甲○○上址租處伺機販賣，
    並約定事成後給予被告甲○○1 百萬元之酬勞等各節，業據
    被告戊○○、甲○○於警詢、偵查中供述明確（見警卷第1
    至7 頁、偵卷第4 至6 頁），且於聲押庭訊問時，被告戊○○、甲○○亦坦白承認共同運輸附表一所示之槍械、子彈等
    物進口，並將之藏放在被告甲○○租處伺機販賣屬實（見原
    審卷(三)第1033至1034頁、第1037至1039頁），核與證人鍾順
    正於偵查中證稱：受被告戊○○委託自中國大陸深圳港將漁
    貨運回高雄港之情相符（見偵卷第321 頁反面），並有「鴻
    錦號」船籍資料、魚貨裝箱單各1 份在卷可憑（見偵卷第52
    至56頁），及附表一所示槍械、子彈等物扣案可證。
  (二)被告戊○○、甲○○走私進口之槍枝中，附表一編號1 至29
    、31至70之槍枝，及附表一編號85之子彈，均為制式槍彈，
    且均有殺傷力等情，業據內政部警政署刑事警察局鑑定在案
    ，並製有槍彈鑑定書1 份附卷可憑（外放）。至於被告戊○○出售給被告丙○○，再轉賣給被告乙○○，最後由被告丁○○持有之2 支手槍雖未扣案，然查被告戊○○走私入境經
    警查獲之槍枝70支當中，除附表一編號30之槍枝無殺傷力外
    ，餘均有殺傷力，且均為制式槍枝，此有內政部警政署刑事
    警察局槍彈鑑定書附卷可稽，又該槍枝經被告戊○○出售後
    ，尚經過被告丙○○、乙○○之手，始交給被告丁○○，渠
    等均已逾服兵役之年齡，應該都有受過軍事訓練，則其等對
    於槍枝型號、是否具有殺傷力應該都有某程度之了解，而渠
    等於警偵訊中均供稱交付、收受之槍枝係制式槍枝，且該售
    出之槍枝以20萬出賣給被告丙○○之後，最後係以26萬元出
    售給被告丁○○，價格顯非一般改造槍枝之行情價，被告丁○○、乙○○猶願以此價格交易，被告丁○○並認槍枝性能
    良好，而再加購4 支，足證該2 支未扣案槍枝確係性能良好
    並具殺傷力之制式槍枝無訛。
  (三)被告戊○○於92年7 月17日起即連絡被告丙○○替其販賣槍
    枝，並佯稱此批槍、彈係其友人所有，願以制式90手槍附贈
    50顆子彈每支20萬元價格，惟需先收取價金之方式出售，並
    於同月19日上午11時許，在上開「鉅億企業有限公司」內以
    每支制式90手槍20萬元之價格，出售俗稱「沙漠之鷹」及「
    金牛星」之制式手槍各1 支（未交付子彈）予被告丙○○，
    同時交付附表一編號69 、70 號所示手槍2 支予被告丙○○
    打探行情一節，業據被告戊○○於警詢、偵查中供述甚詳（
    警卷第1 至4 頁、偵查卷第3 至5 頁），核與被告丙○○於
    同年7 月20日第2 次警詢及聲押庭中供述情節大致相等（見
    警卷第10、11頁及原審卷(三)第1044頁）；復且被告丙○○於
    接獲被告戊○○有槍械可供買賣、子彈可供轉讓之訊息後，
    即轉知被告乙○○，被告乙○○亦將銷售槍枝附贈子彈之訊
    息轉知被告丁○○，並於同年月18日在高雄市○○區○○路
    之「鄧師父腳底按摩店」交付46萬元予被告丙○○購買俗稱
    「沙漠之鷹」及「金牛星」之90制式手槍各1 支，丙○○於
    同年月19日中午12時許，駕駛其所有之上開自小客車前往高
    雄市鼓山區○○○路「保時捷車行」附近，將前揭2 支制式
    90手槍及扣案附表一編號69 、70 號制式點25手槍2 支交付
    予被告乙○○，並囑被告乙○○打探制式點25手槍行情後，
    乙○○立刻攜帶槍枝前往高雄市旗津區旗津渡輪站，以每支
    制式90手槍26萬元之價格，將前開制式90手槍2 支出售予丁○○，丁○○並當場交付52 萬 元等情，業據被告丙○○、
    乙○○於警詢、偵查及聲押庭中供述甚詳（見警卷第11、13
    、14頁、偵卷第7 、9 、10、43、44、186 反面頁及原審卷
    (三)第1051、1052頁），且大致相符，而被告丁○○對於有交
    付52萬元現金予被告乙○○之事實亦不否認，並有被告乙○○所有0000000000號行動電話自92年7 月16日至同月19日，
    及被告戊○○所有0000000000號行動電話於同年月19日之電
    話監聽譯文及通訊監察書各1 份在卷可憑（見警卷第64至93
    頁及原審卷(一)第288 、289 、卷(二)第642 至650 頁）。
  (四)被告丁○○於購入前開2 支手槍後，又加訂4 支制式90手槍
    ，並於同日下午4 時許，在鼓山渡船站交付貨款104 萬元予
    乙○○，乙○○隨即將156 萬元交予丙○○，囑其以此現金
    向被告戊○○議價購買8 支制式90手槍（其中4 支為被告丁○○所訂購，超過4 支部分係被告乙○○加購的）等情，業
    據被告戊○○、丙○○、乙○○於警詢、偵查及聲押庭時供
    述甚詳（見警卷13、14頁、偵卷第7 頁反面、9 、10、40反
    面、43、44、1 86、193 、197 頁、聲羈卷第7 、10、11頁
     ）， 且大致相符，並有從被告丙○○身上查獲之156 萬元
    現金及被告乙○○所有0000000000號行動電話自92年7 月16
    日至同月19日及被告戊○○所有0000000000號行動電話於同
    年月19日之電話監聽譯文及通訊監察書各1 份在卷可憑（見
    警卷第64至93頁及原審卷第288 、289 、第642 至650 頁）
    。被告乙○○於本院審理時雖一再供稱：丁○○第一次係交
    付52萬元，第二次係交付108 萬元，合計共交付160 萬元給
    伊，非156 萬元云云；惟查被告乙○○於警偵訊，甚至於法
    院調查時仍陳稱：交付給被告丙○○之現金共156 萬元等語
    （見警卷第14至15、偵卷第187 、231 頁、原審卷(一)第348
    至354 頁），且被告丙○○自被告乙○○處收受現金後，即
    將其中部分金額拿起來另外放，餘則放置於被告乙○○交付
    之袋子內，而被告丙○○為警查獲時共扣得156 萬元，其中
    150 萬元放在袋子裡，餘6 萬元放在車內另一位置等情，業
    據被告丙○○於本院審理時供述綦詳（見本院卷(二)第273 頁
    ），是被告丁○○交付給被告乙○○之現金，共156 萬元非
    160 萬元一節堪以認定。
  (五)又依員警依法進行通信監察之行動電話通話內容所載，被告
    乙○○於同年月19日中午1 時許與被告丁○○見面後，於中
    午1 時30分許先撥打丙○○所有0000000000號電話，對丙○○稱：「小鷹」等一下要下6 組等語（見警卷第87頁），丙○○旋於1 時31分以其所有0000000000號電話撥打戊○○所
    有0000000000號電話稱：阿英海產要拿6 份及欲至戊○○公
    司會面等語（見原審卷(二)第646 頁），後於同日中午1 時36
    分，乙○○又以前開電話通知丙○○稱：要重新下為「鷹」
    5 組，「牛」1 組等語（見警卷第87頁），及於同日下午4
    時40分許對丙○○說：等一下再先拿「五鷹」、「一牛」，
    較晚點再補那2 用的錢等語（見警卷第90頁），及被告乙○○於聲押庭訊問時供稱：「昨天中午1 點鐘左右，在旗津的
    碼頭拿2 支槍給丁○○後，丁○○才又加買4 支，最後再拿
    4 支的錢過來鼓山區這裡給我，我就拿給丙○○」、「賣給
    丁○○的手槍，1 支是金牛星、1 支沙漠之鷹，2 支都是制
    式90手槍」及「跟丙○○拿槍，要先拿錢給他，不然他東西
    給別人」等語（見原審卷(三)第1052、1053頁）觀之，足證上
    開通話內容所述之「鷹」、「牛」係指「沙漠之鷹」、「金
    牛星」槍枝之暗語，至為顯然。且販賣槍枝係政府所嚴禁，
    雖至愚之人亦不可能於電話中明白談論購買槍枝之事，且為
    逃避追緝，彼此間交易往往以暗語進行等情觀之，益徵被告
    乙○○係以「鷹」為「沙漠之鷹」手槍之暗語甚明。雖被告
    乙○○辯稱：「小鷹」是指「小英」即丁○○之意，不是指
    「沙漠之鷹」手槍云云；然觀之上開電話監聽文內容，「鷹
    」顯非指被告丁○○之意，被告丁○○之綽號為「阿弟」，
    此業據被告丁○○於聲押庭時陳明在卷（見聲羈卷第13頁）
    ，故通話內容所述之「小鷹」非被告丁○○堪以認定。其前
    開所辯，顯係卸責之詞，無足採信。
  (六)被告乙○○雖辯稱：未賺取丁○○錢，係以每支26萬元買來
    再賣給丁○○，還欠丙○○6 萬元云云，惟制式手槍係價格
    昂貴之違禁物，其販賣為政府懸為禁令嚴加取締，刑責甚重
    ，苟被告乙○○無販賣牟利之意圖，自可引介被告丁○○與
    被告丙○○自行交易，實無甘冒被取締判處重刑之危險，大
    費周章替丁○○洽購槍枝之理？況且被告乙○○亦於原審聲
    押庭訊問時供稱：「（問：你是跟丙○○買斷2 支手槍，再
    把這2 支手槍賣給丁○○，是不是？）對，因為要跟他拿槍
    ，要先拿錢給他，不然他東西給別人。」等語（見原審卷(三)
    第1053頁），足見被告乙○○應係以46萬元之價格向丙○○
    購買2 支手槍後，再以每支26萬元之價格轉售丁○○，以謀
    取每支3 萬元之利益甚明。
  (七)被告戊○○雖於法院審理中翻異前詞，辯稱：渠2 人未共同
    私運槍械、子彈回台伺機販賣，係因戊○○積欠綽號「強生
    」之賭債，受脅迫才替「強生」之男子運輸附表一所示之槍
    械、子彈來台云云，並舉證人許迺欣、劉文彬、甲○○為證
    。然查證人許迺欣於原審審理時係證稱：曾於1 、2 年前在
    菲律賓馬尼拉遇到戊○○，戊○○說輸了10幾萬美元，並說
    向「強生」借了10萬美元云云（見原審卷(三)第1070至1072頁
    ）；證人劉文彬於原審審理時雖證稱：92年3 、4 月間，戊○○跟伊說他有欠「強生」的錢，「文德仔」向他逼債，要
    伊去請「文德仔」讓他慢慢還云云（見原審卷(三)第1067至
    1069頁）；證人甲○○於本院審理時亦證稱：伊有聽被告戊○○說過有積欠「強生」錢，且伊有替被告戊○○拿錢到菲
    律賓還錢給「強生」，又曾經有人到公司向被告戊○○討債
    ，討債的人很兇，可能是欠「強生」錢的問題等語（見本院
    卷(二)第216 、217 頁）；然證人許迺欣、劉文彬、甲○○所
    述關於被告戊○○積欠「強生」賭債一節，均係自被告戊○○處所聽聞，並非其等親身體驗或於事情發生時有在場共聞
    共見，就此部分之陳述要屬傳聞證據。且證人許迺欣、劉文
    彬、甲○○所述被告戊○○積欠「強生」債務一節縱然屬實
    ，亦不能據此推論、證明被告戊○○係受「強生」脅迫而代
    為私運上開槍械、子彈等物。再者扣案之槍彈若係「強生」
    所有，非被告戊○○自行走私入境，供販賣之用，被告戊○○為何要將槍枝帶到其公司？且將槍枝交給被告丙○○？被
    告戊○○上開辯解，顯與常情不符，要屬事後卸責之詞，難
    以採信。
  (八)被告甲○○及其選任辯護人雖為被告甲○○辯稱：只有替被
    告戊○○保管走私入境之槍彈，但未參與走私、販賣之犯行
    云云，被告戊○○亦配合被告甲○○之供述，於原審審理時
    證稱：被告甲○○只是保管槍云云。惟查被告甲○○有單獨
    或與戊○○一同前往菲律賓包裝槍枝，以供走私槍彈入境後
    供販賣之用等情，業據被告戊○○、甲○○2 人於警偵訊、
    聲押庭中供述綦詳，且有被告戊○○、甲○○之入出境查詢
    結果附卷可稽（見偵卷第243 至244 頁）。又被告甲○○係
    因與被告戊○○共同前往大德冷凍廠搬運藏放在該處之槍彈
    時，為警查獲一節，業據證人吳建成於原審證述綦詳（見原
    審卷(二)第471 頁），若被告甲○○只是單純受被告戊○○之
    請託代為在其租處保管槍彈，為何要與被告戊○○一起去冷
    凍廠搬運槍彈？再被告甲○○於本件事成後可獲得100 萬元
    酬勞一節，業據被告戊○○、甲○○於警偵訊、聲押庭時供
    陳明確（見警卷第3 頁反面、6 頁反面、偵卷第4 、6 頁）
    ，雖被告戊○○稱係100 萬至200 萬元，與被告甲○○供述
    100 萬元不符，惟此乃構成要件事實以外之事實，其2 人供
    述雖有部分不符，仍無礙於本件犯罪之成立，且因其2 人之
    陳述不同，爰採最有利於被告甲○○之100 萬元供述，據以
    認定其所受之利得，被告甲○○若僅僅只是保管槍彈，被告
    戊○○焉須以100 萬元之報酬酬庸被告甲○○？綜上所述，
    被告甲○○事後辯解無非卸責之辭，不足採信。
  (九)雖被告戊○○、丙○○、乙○○於原審及本院調查審理時翻
    異前詞，均辯稱：槍枝係被告戊○○借給被告丙○○、被告
    丙○○再借給被告乙○○，及被告丁○○係因要簽賭六合彩
    才交付金錢給被告乙○○，被告乙○○、丙○○均係要清償
    欠款，才將現金交付給丙○○、戊○○云云。然查被告戊○○、丙○○與乙○○於隔離訊問時之警詢、偵查中及原審聲
    押庭時就上開買賣槍枝之犯行，業已供述甚詳，且互核相符
    ，已如前述，渠等係於移審並經原審解除禁止接見通信後，
    始於一致供稱：未買賣槍枝，僅係借用觀賞或查獲之現金係
    為簽注六合彩或還債，而非買賣槍枝所用云云，應係渠等勾
    串之詞，實難採信。又被告丙○○於檢察官偵訊時就有向檢
    察官表示：被告乙○○有欠他100 萬元等語（見偵卷第216
    頁反面），然被告丙○○於該次偵訊時亦供稱：「有拿槍給
    被告郝某」、「後來我在7 月19日上午拿40萬元給戊○○，
    先向他拿4 把槍，另156 萬元是打算再向鄭某拿槍」等語（
    見偵卷第216 頁反面），益證被告乙○○縱有欠被告丙○○
    錢，仍與本案買賣槍枝無關。
  (十)查槍枝係屬政府管制物品，未經許可不得持有，此為眾所周
    知之事實；而政府亦常常在報章雜誌中宣導持有槍枝要被判
    刑，且其刑度相當重，被告戊○○、丙○○、乙○○等人均
    年逾35歲豈有不知之理。被告戊○○、丙○○、乙○○等人
    既知上情，被告戊○○豈有將槍枝帶到辦公室後，隨意放置
    ，讓被告丙○○得以看到？縱被告丙○○已看到，被告戊○○也無需將槍枝讓被告丙○○帶出去，因為將槍枝外流，槍
    枝被查獲之風險就增加許多。被告丙○○復稱：其係要將槍
    借出去給在看槍械雜誌之朋友觀看云云，然被告戊○○與乙○○互不相識，此業據被告戊○○與乙○○供陳在卷，被告
    戊○○豈有可能再答應「出借」槍枝給其不認識之陌生人觀
    賞？如此一來，被查獲之風險又提高更多。又被告丙○○既
    是向他人「借」槍觀覽，應會小心仔細保管以免被發覺，然
    被告丙○○竟係放在其駕駛座旁之座位下，致被告乙○○一
    上車就得以發覺，若被告丙○○於路途中即遭警攔查臨檢，
    被告丙○○豈非毫無掩飾之可能？又被告戊○○、丙○○、
    乙○○復稱伊等借槍時均未約定返還期日，然扣案之槍械均
    係極有價值之物，且在外多一天，曝光被查獲之機率就多很
    多，被告戊○○、丙○○、乙○○等人若是單純借槍枝，無
    利可圖，衡情不可能同意對方毫無期限之觀賞。是被告戊○○、丙○○、乙○○等人辯稱只是借槍觀賞云云，均與常情
    不合，難以採信。
  (十一)被告戊○○、丙○○、乙○○雖均辯稱：拿出去的槍械中已
    有2 支返還給被告戊○○云云。惟查被告戊○○係一次交付
    4 支槍械給被告丙○○觀看，為何還槍不同時還？而被告戊○○之選任辯護人於原審提出之準備書狀中復謂：「丙○○
    說要借回去看看，被告戊○○遂拿4 枝槍給丙○○，嗣被告
    戊○○心覺不妥，…，故急忙連絡丙○○送回槍枝，丙○○
    遂送回2 枝槍枝」等語（見原審卷(一)第127 頁），被告戊○○若因覺得不妥，而通知被告丙○○將槍枝送回，理應係要
    求4 支都要送回來，被告丙○○為何只交還2 支槍？若因該
    2 支槍已交付被告乙○○，被告丙○○亦應負責向被告乙○○追槍回來，然被告丙○○亦從未通知被告乙○○還槍，被
    告乙○○被查獲時會攜帶槍枝，係因為被告丙○○打電話給
    伊時沒有說要做什麼，被告乙○○以為要拿槍，才帶槍去找
    被告丙○○，此業據被告乙○○供陳在卷（見原審卷(一)第
    354 頁），可證被告戊○○、丙○○、乙○○等人說已還2
    支槍云云，均屬卸責之辭，不足採。
  (十二)被告甲○○於本院審理時雖附和被告戊○○、丙○○、乙○○等人之陳述而證稱；於案發前的下午，被告戊○○載伊去
    冷凍庫時，在車上有告訴伊已拿2 支槍回去放云云（見本院
    卷(二)第213 、215 頁）；然被告甲○○於原審審理時就被告
    戊○○是否有拿槍回去放一節，證稱：「‥在車上他『好像
    』跟我說他又拿2 支回去放」等語（見原審卷(二)第742 頁）
    ，被告甲○○於原審較接近案發之時間係證述「好像」有這
    回事，並不確定，至本院距離案發時間較久遠之審理庭，反
    而斬釘截鐵地證稱有放2 支槍回去，被告甲○○之證述是否
    實在，並非無疑。然參酌被告戊○○、甲○○自警詢至偵訊
    均一再陳稱：戊○○已拿走4 支等語，渠2 人從未提及有2
    支槍已放回去；又被告戊○○若有拿2 支槍回去放，且被告
    戊○○係在查獲前告訴被告甲○○，被告戊○○、甲○○為
    警查獲時應該記憶深刻，其於警詢時即可就此部分詳加說明
    ，然被告戊○○、甲○○於警詢中回答警員詢問：你陳述本
    次共計走私上岸有72支各式槍械，但為何警方僅查獲68枝？
    之問題時，被告戊○○答稱：「因為我告訴丙○○我已將槍
    彈走私入境，‥，我則聯絡甲○○並到他租住處取出2 支制
    式點二五口徑手槍，2 支制式九０口徑手槍等共4 支手槍回
    到公司與丙○○交易，‥所以走私入境之長短槍總數是72支
    沒有錯」等語（見警卷第2 頁反面、3 頁）、被告甲○○亦
    答稱：「‥7 月19日早上10點多戊○○打我行動電話給我講
    說要出四用東西（指槍枝），‥所以警方才會僅查到68枝」
    等語（見警卷第2-2 頁），被告戊○○、甲○○均未提及被
    告戊○○有拿2 支槍械回去，可見被告甲○○事後辯稱被告
    戊○○有拿2 支回去係護其他共同被告之陳述。
  (十三)被告丁○○雖於法院審理中，辯稱：其所交付之52萬及108
    萬元現金，是委託乙○○簽賭下星期之六合彩，不是要購買
    槍枝的云云，而證人夏國明亦於原審審理中證稱：丁○○先
    後至其住處拿取2 次現金，並說要賭大一點，還看見丁○○
    拿簽注單給乙○○云云。然查，被告丁○○於聲押庭時已供
    稱：其經營網咖生意，1 個月收入較好時約有7 、8 萬元，
    拿給乙○○的錢是其自己的，平常都放在其住處，沒有存在
    銀行或郵局云云（見原審卷(三)第1059頁），是其辯稱所交付
    予乙○○之現金係寄放在夏國明之住處，即非實在。雖被告
    丁○○又辯稱：該寄放在夏國明住處的錢，是其從臺灣區中
    小企業銀行青年分行貸款來的，因沒有使用，才寄放在夏國
    明住處云云。惟借貸款項須繳付利息，此為眾所皆知之事，
    被告丁○○既需向銀行借款，可見其經濟能力並非良好，倘
    若無用款需要，理應速速返還銀行或存放在其他可賺取利息
    之處，以避免貸款利息之支出，豈有寄放於友人住處之理？
    且證人夏國明就被告丁○○是否知悉其保險箱放置之地點、
    密碼及案發當天以何物裝取現金等所為之證詞均與被告丁○○所述不符（見原審卷(二)第460 、461 、464 頁），足見證
    人夏國明前開所述，應係迴護被告丁○○之詞，尚難採為有
    利被告丁○○之認定。又當時查獲被告乙○○時，並未扣得
    任何簽賭六合彩之簽單，此有搜索扣押筆錄及聯合報於案發
    時拍攝之照片（見原審卷(三)第712 頁）附卷可稽，而警方於
    92年8 月5 日製作第6 次警詢筆錄時，亦曾就此筆資金是否
    被告丁○○交付供簽賭六合彩之用一節，詢問被告乙○○，
    然被告乙○○仍供稱：「丁○○所交付給我的錢並不是要簽
    賭六合彩的賭金，而是全數要向我購買槍械用的」等語（見
    偵卷第186 頁反面）是被告乙○○、丁○○辯稱交付金錢係
    為簽賭六合彩之用云云，不足採信。
  (十四)被告甲○○於警、偵訊詢中雖陳稱：在其住處解凍經扣案之
    槍枝為28支等語，然被告甲○○於原審審理時即證稱：「之
    前不知，是警方查獲帶去的時候，警察才算給我聽是28支」
    等語（見原審卷(二)第742 頁），於本院審理時亦證稱；「當
    時我不知道查獲槍枝幾支，是警察告訴我查獲28支，因印象
    中被告戊○○有拿4 支出去，所以我說總共32支槍枝」（見
    本院卷(二)第213 、215 頁），堪認被告甲○○於警偵訊時係
    因警方告知在其住處共查獲28支，而因戊○○於查獲當日早
    上有取走4 支，被告甲○○始供稱解凍之槍枝為32支等語，
    然查本件在其住處查獲之槍枝應為31支，此業據本院勘驗錄
    影帶屬實，並製有勘驗筆錄在卷可按（見本院卷(一)第230 、
    231 頁），而高雄市政府警察局經原審指示承辦人員勘驗錄
    影帶結果，亦覆稱：經從甲○○住處蒐證錄影帶中觀看清點
    計有槍枝31枝等語，此有該局93年5 月5 日高市警刑偵十二
    字第0930027503號函在卷可參（見原審卷(二)第539 頁），可
    證被告甲○○於警偵訊中供稱在其住處查獲之槍枝共28支一
    節既係聽聞且與事實並不相符，應認於被告甲○○住處查扣
    之槍枝為31支。
  (十五)再上揭事實欄五之事實，迭據被告乙○○於警詢、偵查及法
    院審理中供陳在卷，核與員警尤啟明證述情節相符（見原審
    卷(二)第624 、625 頁），並有附表二編號2 所示之物扣案可
    憑。又附表二編號2 所示之子彈經送內政部警政署刑事警察
    局鑑定結果：認附表二編號2 之子彈100 顆，均係口徑
    7.62mm 制 式子彈，均具殺傷力，此有該局刑鑑字第
    0920145304號槍彈鑑定書1 份附卷可稽，是被告乙○○持有
    之子彈為管制之子彈一節堪以認定。
  (十六)綜上所述，被告5 人所辯，均係卸責之詞，不足採信。本案
    事證明確，被告等之犯行，均堪認定。
三、按槍械（包括零件）、子彈為行政院頒佈懲治走私條例公告
    管制物品項目及其數額中之甲項管制進、出口物品。按彈匣
    係內政部86年11月24日以台86內警字第8670683 號公告，為
    各類槍枝之主要組成零件。又刑法上所謂運送，係指載運輸
    送而言，又私運管制物品進出口罪之所謂進出口，係指出入
    國界而言。再按槍砲彈藥刀械管制條例第7 條第1 項之未經
    許可販賣手槍罪、同條例第12條第1 項之未經許可販賣子彈
    罪，其販賣行為，並不以販入之後復行賣出為要件，祇要以
    營利為目的，將手槍及子彈販入或賣出，有一於此，其犯罪
    即為完成。復按所謂買賣，係指當事人約定一方移轉財產權
    於他方，他方支付價金之契約；當事人就標的物及其價金互
    相同意時，買賣契約即為成立；民法第345 條第1 、2 項定
    有明文；從而買賣槍枝雙方就價金尚未合意，雙方仍在議價
    階段時，其買賣契約並未成立，更無所謂交付價金及槍枝之
    問題，是於此一議價階段，難認雙方已著手於槍枝之買賣行
    為，此階段之行為不罰。
四、論罪法條部分：
  (一)被告戊○○、甲○○共同將戊○○在菲律賓購買之槍械（含
    零件彈匣）、子彈轉運至中國大陸深圳港後，再私運進口後
    ，販售2 支槍枝及無償贈與子彈（尚未交付）予被告丙○○
    之行為，核係犯懲治走私條例第2 條第1 項私運管制物品進
    口罪、槍砲彈藥刀械管制條例第7 條第1 項非法販賣、運輸
    手槍罪、同條例第12條第1 項之運輸子彈罪、第5 項、第2
    項之轉讓子彈未遂罪。公訴人雖未漏論列槍砲彈藥刀械管制
    條例第7 條第1 項之販賣槍枝罪、第12條第5 項、第2 項之
    轉讓子彈未遂罪，惟因此部分之事實業據檢察官敘明，自應
    予以補充。被告戊○○、甲○○間有犯意之聯絡，行為之分
    擔，均為共同正犯。被告戊○○、甲○○於走私槍彈進口後
    ，運送、藏匿走私物品之行為，為先前之私運管制物品罪所
    吸收，不另論罪；被告戊○○、甲○○販賣槍枝前後非法持
    有槍枝之低度行為，應為販賣槍枝之高度行為所吸收，亦不
    另論罪。又被告戊○○、甲○○利用不知情之鍾順正所經營
    之漁船及不詳之貨運業者走私槍彈入台之犯行，為間接正犯
    。被告戊○○、甲○○係以1 行為同時觸犯運輸槍彈、私運
    管制物品進口罪、及販賣手槍罪、轉讓子彈未遂罪，均為想
    像競合犯，應分依刑法第55條之規定，從一重之運輸手槍、
    販賣手槍罪處斷。又被告戊○○、甲○○2 人所犯運輸手槍
    罪、未經許可販賣手槍罪等2 罪間，有方法結果之牽連關係
    ，應依刑法第55條之規定，從一情節較重之未經許可販賣手
    槍罪處斷。再被告甲○○於83年間因違反麻醉藥品管理條例
    案件，經法院判處有期徒刑7 月確定後，又於85年間因違反
    前開條例，經法院判處有期徒刑8 月確定，二者接續執行，
    並於87年2 月6 日縮短刑期執行完畢，此有臺灣高雄地方法
    院檢察署刑案資料查註紀錄表及臺灣高等法院被告全國前案
    紀錄表各1 份在卷可憑，其於上開有期徒刑執行完畢後5 年
    以內再犯有期徒刑以上之本罪，為累犯，應依累犯之規定加
    重其刑（法定死刑、無期徒刑部分不得加重）。
  (二)被告丙○○所為，係犯槍砲彈藥刀械管制條例第7 條第1 項
    販賣手槍罪、第12條第5 項、第2 項之轉讓子彈未遂罪（檢
    察官漏載）。其販賣手槍前後非法持有手槍之低度行為，應
    為販賣手槍之高度行為所吸收，不另論罪。被告丙○○係以
    1 行為同時觸犯販賣手槍罪、轉讓子彈未遂罪，為想像競合
    犯，應依刑法第55條之規定，從一重之販賣手槍罪處斷。
  (三)被告乙○○與被告丁○○間就第二次買賣4 支槍枝已達成合
    意，被告丁○○並依約定之內容交付104 萬元給被告乙○○
    ，然因為警查獲而未及交付槍枝，堪認此部分已著手於販賣
    之行為而未遂。是核被告乙○○所為，係犯槍砲彈藥刀械管
    制條例第7 條第1項 販賣手槍罪、同條第5 項、第1 項之販
    賣手槍未遂罪、第12條第5 項、第2 項之轉讓子彈未遂罪（
    檢察官漏載）、第12條第4 項之非法持有子彈罪。被告乙○○販賣手槍前後非法持有手槍之低度行為，應為販賣手槍之
    高度行為所吸收，不另論罪。其先後2 次販賣手槍之犯行，
    時間緊接，觸犯構成要件相同之罪，顯係基於概括犯意為之
    ，為連續犯，應論以槍砲彈藥刀械管制條例第7 條第1 項販
    賣手槍罪，並加重其刑（法定刑死刑、無期徒刑部份不得加
    重）。被告乙○○係以1 行為同時觸犯販賣手槍罪、轉讓子
    彈未遂罪，為想像競合犯，應依刑法第55條之規定，從一重
    之販賣手槍罪處斷。再被告乙○○所犯上開販賣手槍罪、非
    法持有子彈罪2 罪，犯意各別，行為互殊，應分論併罰。又
    被告乙○○非法持有附表二編號2 所示子彈之犯行，係於偵
    查機關未發覺前主動向偵訊員警尤啟明自首，並報繳其持有
    之全部子彈，此業經證人尤啟明證述屬實，被告乙○○此部
    分所為合乎自首之例，爰依槍砲彈藥刀械管制條例第18條第
    1 項之規定減輕其刑。。
六、原判決關於被告戊○○、甲○○、丙○○、乙○○部分，及
    被告乙○○定執行刑部分應予撤銷之理由：
  (一)原審判決事實欄認定被告走私之槍枝為：「附表一所示之制
    式衝鋒槍、手槍等長短槍枝共計72支」，惟查附表一所示之
    槍枝僅有70支，且附表一編號30之槍枝不具殺傷力，此有前
    開槍彈鑑定書一份附卷可稽，是被告戊○○、甲○○2 人走
    私、運送該不具殺傷力之槍枝入境，並不構成犯罪，原審雖
    於理由中敘明，然於事實中未予以扣除，逕認定被告戊○○
    、甲○○走私之槍枝中包含附表一編號30之槍枝，自有未合
    。
  (二)被告戊○○、甲○○係從菲律賓起運槍械，經大陸地區之深
    圳港再轉運回國，是被告戊○○2 人係從菲律賓私運槍彈入
    境，並非從大陸地區私運管制物品進入臺灣地區，原審認被
    告戊○○、甲○○所為係犯懲治走私條例第12條之罪，尚有
    未當。
  (三)綽號「強生」之真實姓名不詳成年男子，係受被告戊○○之
    委託，在菲律賓馬尼拉為被告戊○○收購及藏放槍枝，惟並
    無任何證據證明「強生」與被告戊○○、甲○○間有犯意之
    聯絡，或「強生」有參與走私、運輸、販賣槍枝、轉讓子彈
    等行為，是「強生」與被告戊○○、甲○○間並無共同之犯
    意聯絡，原審認被告戊○○、甲○○與「強生」之成年男子
    間就上開犯行，有犯意連絡及行為分擔，為共同正犯，自有
    未洽。
  (四)被告戊○○與被告丙○○間就第二次之交易尚未合意，僅在
    議價階段，尚未著手於構成要件行為，為預備犯，而槍砲彈
    藥刀械管制條例就預備販賣槍枝部分，並不處罰預備犯，是
    此部分之行為不罰，原審認此部分之行為係犯槍砲彈藥刀械
    管制條例第7 條第5 項、第1 項之販賣手槍未遂罪，並認被
    告戊○○、甲○○、丙○○就此部分之行為與第一次之販賣
    手槍既遂罪間有連續犯之裁判上一罪關係，而依刑法第56條
    規定加重其刑，自有未當。
  (五)被告乙○○附表二編號1 之槍枝，並不具殺傷力（理由如後
    述），原審未察，於事實欄內卻認該槍枝為制式手槍，並依
    槍砲彈藥刀械管制條例第7 條第4 項之規定予以論罪科刑，
    自有未合。
  (六)檢察官起訴書之犯罪事實欄內雖載明私運之槍枝為72支，然
    檢察官之證據清單編號六則敘明：以制式槍枝共71支為其證
    據方法，並敘明尚有1 支無法擊發而不具殺傷力，足證檢察
    官起訴之私運槍枝範圍為具殺傷力之槍枝71支，犯罪事實欄
    內記載72支係指進口之數量，從而檢察官就附表一編號30
    之槍枝並未提起公訴。原審認此部分為起訴之範圍，並於理
    由五內敘明就此部分不另為無罪諭知之理由，自有未受請求
    之事項予以判決之不當。
  (七)按刑法第62條規定，對於未發覺之罪自首而受裁判者，減輕
    其刑。但有特別規定者，依其規定。又槍砲彈藥刀械管制條
    例第18條第1 項前段規定，犯本條例之罪自首，並報繳其持
    有之全部槍砲、彈藥、刀械者，減輕或免除其刑。槍砲彈藥
    刀械管制條例既為刑法之特別法，該條例第18條第1 項前段
    規定，即為刑法第62條但書所示之特別規定，自應優先適用
    。查本件被告乙○○就其未經許可，持有附表二編號2 子彈
    之犯行，於未被發覺前，向警方自首，嗣並帶同起出該子彈
    ，要與槍砲彈藥刀械管制條例第18條第1 項前段之自首報繳
    全部槍彈之規定相符，自應優先適用該條例第18條第1 項前
    段之規定減輕或免除其刑，原審判決逕依刑法第62條前段之
    規定減輕其刑，要屬不當。
  (八)已解凍放置於被告甲○○處之之槍枝為35支，非32支一節，
    已說明如前，從而原審認定係32支亦有未合。
  (九)按販賣毒品所得之財物，依照戡亂時期肅清煙毒條例第13條
    第1 項諭知沒收時，應沒收其販賣所得之價款，凡販賣毒品
    所得之對價，不問其中何部分屬於成本，何部分屬於犯罪所
    得之財物，應均予沒收，始與法條之規定符合。次按販賣毒
    品所得之對價，不問其中成本若干，利潤多少，均應全部諭
    知沒收。最高法院65年度第5 次刑庭庭推總會議決議(一)、91
    年度台上字第2419號判決可資參照。槍砲彈藥刀械管制條例
    ，雖未仿毒品危害防制條例第19條第1 項之立法例採取義務
    沒收主義，惟本件販賣槍枝所得，仍得依刑法沒收之例宣告
    沒收，然於諭知沒收時，揆諸前開說明，不問其中成本若干
    、利潤多少，均應全部諭知沒收。是本案被告丙○○因販賣
    槍枝所得之46萬元，及供預備買賣槍枝所用之156 萬元，合
    計202 萬元，及被告乙○○因販賣槍枝所得之156 萬元均應
    全部沒收。原審宣告沒收時，先扣除其成本，再計算其利得
    ，尚有未洽。
  (十)被告戊○○、甲○○、丙○○、乙○○等人係以買槍送子彈
    之方式，銷售槍枝，因贈與之子彈尚未交付，是被告戊○○
    等人之行為自另構成槍砲彈藥刀械管制條例第12條第5 項、
    第2 項之轉讓子彈未遂罪；惟原審就此部分漏未於論罪法條
    中論述，自有可議。
  (十一)綜上所述，被告戊○○、甲○○、丙○○、乙○○上訴意旨
    否認犯罪，指摘原判決不當，為無理由；惟原判決既有上開
    可議之處，自應由本院將原判決關於被告戊○○、甲○○、
    丙○○、乙○○部分，及被告乙○○定執行刑部分均撤銷改
    判。
七、量刑之審酌：
  (一)審酌被告戊○○、甲○○，為牟圖暴利，鋌而走險，無視所
    進口之槍彈將危害他人生命財產安全，且走私槍械進口數量
    甚鉅，該等槍彈之殺傷力、破壞力極大，危害社會治安，擾
    亂社會秩序至鉅，且2 人經警查獲後，一度態度良好並主動
    供出上情，惟事後又一味卸責推託之態度，及被告戊○○、
    甲○○為主僱關係，涉案情節輕重不同等一切情狀，各量處
    如主文第2 、3 項所示之刑，並就罰金部分諭知易服勞役之
    折算標準；又因其犯罪之性質，本院認有褫奪公權之必要，
    併宣告褫奪公權如主文第2 、3 項所示。被告戊○○之選任
    辯護人復為其主張：被告戊○○於檢察官偵查中、及原審審
    理中，均自白犯罪，供述全部槍砲、彈藥之來源及去向，因
    而查獲全部槍砲、彈藥，防止重大危害治安事件之發生，應
    依槍砲彈藥刀械管制條例第18條第4 項之規定減輕其刑等語
    ；惟按槍砲彈藥刀械管制條例第18條第1 項係規定自首之情
    形，並依其是否已將槍械、彈藥移轉他人持有，而分別規定
    ：未經移轉持有者，應報繳其持有之全部槍械、彈藥；已移
    轉持有者，應據實供述全部槍械、彈藥之來源或去向，並因
    而查獲，始能減免其刑。第4 項係規定自白之情形，必須於
    偵查或審判中自白，並供述全部槍械、彈藥之來源及去向，
    因而查獲或因而防止重大危害治安事件之發生者，始能減免
    其刑。第4 項既謂「並」供述全部槍砲、彈藥、刀械之來源
    「及」「去向」，自係指已將槍械、彈藥移轉與他人持有之
    情形而言，不包括仍為自己持有之情形在內，此觀同條第1
    項後段係指已移轉他人持有之情形始有「去向」可明。再按
    犯本條例之罪，於偵查或審判中自白，並供述全部槍砲、彈
    藥、刀械之來源及去向，因而查獲或因而防止重大危害治安
    事件之發生者，減輕或免除其刑，槍砲彈藥刀械管制條例第
    18條第4 項前段固定有明文。惟所謂查獲，係指依其自白，
    查獲槍砲、彈藥、刀械之來源及去向而言，不包括自己持有
    被查獲之情形在內。最高法院90年度台上字第3561號、92
    年度台上字第5524號判決可資參照。本件被告戊○○雖於偵
    查中自白，然所查獲者為被告戊○○自己持有之情形，並未
    因此而查獲被告戊○○已銷售出去輾轉交付予被告丁○○之
    槍枝，並因而防止重大危害治安事件之發生，揆諸前開說明
    ，尚難依槍砲彈藥刀械管制條例第18條第4 項之規定減輕其
    刑。本件原審科刑時有依連續犯之規定加重被告戊○○、甲○○之罪刑，本院雖認無刑法第56條加重之情形，然本院考
    量被告戊○○私、甲○○運送入境之槍枝、子彈數量不少，
    且槍砲彈藥刀械管制條例所謂之「販賣」係指販入、賣出有
    一行為即成立，則被告戊○○、甲○○於購入附表一編號1
    至29、31至70號及已出售予被告丙○○之2 支槍枝時，其等
    販賣槍枝罪業已成立，至於事後共銷售槍枝幾支，對社會潛
    在之危險性實質上並未因此減輕，仍論處被告戊○○無期徒
    刑，及被告甲○○有期徒刑15年，附此敘明。
  (二)爰審酌被告丙○○正值青壯，不思以正當方法謀取利益，竟
    販賣槍枝圖利，危害社會治安非輕，及其犯後僅坦承部分事
    實之態度等一切情狀，量處如主文第4 項所示之刑，並就罰
    金部分諭知易服勞役之折算標準，又因其犯罪之性質，本院
    認有褫奪公權之必要，併宣告褫奪公權如主文第4項所示。
  (三)爰審酌被告乙○○前有違反槍砲彈藥刀械管制條例等前科，
    素行不佳，此有臺灣高等法院被告全國前案紀錄表在卷可按
    ，仍不知悔改，且其正值青壯，不思以正當方法謀取利益，
    竟販賣槍枝圖利，且持有之子彈不少，危害社會治安非輕，
    及其犯後僅坦承部分事實之態度等一切情狀，分別量處如主
    文第5 項所示之刑，併就罰金部分諭知易服勞役之折算標準
    ，再合併定其應執行刑及就罰金部分諭知易服勞役之折算標
    準。又因其犯罪之性質，本院認有褫奪公權之必要，併宣告
    褫奪公權如主文第5項所示。
八、沒收之依據及其理由：
  (一)扣案如附表一所示槍、彈、彈匣（除編號30號未具殺傷力之
    手槍外）均係違禁物，均應依刑法第38條第1 項第1 款對被
    告戊○○、甲○○宣告沒收；另未扣案之被告戊○○所有供
    聯絡被告丙○○販賣槍枝所用之0000000000號行動電話（原
    審誤載為0000000000號）1 支、及販賣槍枝所得40萬元，為
    被告戊○○所有，且係供犯罪所用、及因犯罪所得之物，爰
    依同法第38條第1 項第2 、3 款之規定沒收之。又依共犯各
    負全部責任之理論，亦應於被告甲○○處諭知被告戊○○所
    有之0000000000號行動電話1 支、及販賣槍枝所得40萬元，
    依前開條文宣告沒收。
  (二)扣案如附表1 編號69及70號所示具有殺傷力之制式手槍2 支
    ，係被告戊○○交予丙○○充當樣品打探行情所用之物，亦
    係違禁物，應依刑法第38條第1 項第1 款規定宣告沒收；又
    被告丙○○先後2 次自被告乙○○處收受之現金46萬、156
    萬元，合計202 萬元，係被告丙○○因販賣槍枝所得、供預
    備買賣槍枝所用之物，扣案之行動電話2 支（門號為
    0000000000號、0000000000號）則係被告丙○○所有，供犯
    罪所用之物，應分別依刑法第38條第1 項第2 款、第3款 規
    定，宣告沒收。
  (三)扣案如附表一編號69及70號所示具有殺傷力之制式手槍2 支
    ，係被告丙○○交予被告乙○○充當樣品打探行情所用之物
    及扣案如附表二編號2 所示之物，均係違禁物，應依刑法第
    38條第1 項第1 款規定宣告沒收。扣案諾基亞牌8855型（門
    號為0000000000號）行動電話1 支，係被告乙○○所有供犯
    販賣槍枝罪所用之物，被告乙○○先後自被告丁○○處收受
    之現金52萬、104 萬元，合計156 萬元，係被告乙○○因販
    賣槍枝所得之物，應分別依刑法第38條第1 項第2 款、第3
    款規定予以宣告。至被告乙○○所有之易付卡3 張（門號分
    別為0000000000號、0000000000號、0000000000號），非係
    犯本罪所用或所得之物，爰不另為沒收之諭知，附此敘明。
九、被告丁○○上訴駁回之理由：
    原審認被告丁○○部分罪證明確，因而適用槍砲彈藥刀械管
    制條例第7 條第4 項、刑法第11條前段規定，並敘明變更起
    訴法條之緣由，及審酌被告丁○○有殺人未遂、槍砲彈藥刀
    械管制條例等前科，現於緩刑中，此有臺灣高等法院被告全
    國前案紀錄表在卷可憑，仍不知悔改，一再購買槍枝非法持
    有之，對社會治安危害非輕，及其犯後一再否認犯行，毫無
    悔改之態度等一切情狀，量處有期徒刑6 年併科罰金新台幣
    15萬元，並諭知罰金如易服勞役以新台幣900 元（即銀元
    300 元）折算一日；並敘明未扣案具有殺傷力之制式90手槍
    2 支，係違禁物，扣案之諾基亞牌6100型（門號為
    0000000000號）行動電話1 支，均係被告丁○○所有，且係
    供購買槍枝所用之物，爰分別依刑法第38 條 第1 項第1 款
    、第2 款規定沒收之。另扣案諾基亞牌2100 型 （門號為
    0000000000號）及摩托羅拉3688型（門號為0000000000號）
    行動電話各1 支，雖係被告丁○○所有，然非供購買槍枝所
    用之物，爰不另為沒收之諭知。其認事用法，核無不合，量
    刑亦屬允當。被告丁○○上訴意旨否認犯罪，指摘原判決不
    當，為無理由，應予駁回。
十、公訴意旨另謂：被告乙○○於91年5 月間，因王國才（業於
    91年9 月24日死亡）積欠其150 萬元債款，而將附表二編號
    1 所示具有殺傷力之制式九二手槍1 支交予乙○○抵債，乙○○收受該手槍後，未經許可，無故持有之，並將之藏匿在
    高雄市前鎮區振農3 巷63號前1 輛廢棄三輪車內，因認其另
    涉有槍砲彈藥刀械管制條例第7 條第4 項之持有槍枝罪。公
    訴人認被告乙○○涉有此部分犯行，無非係以被告乙○○之
    自白及內政部警政署刑事警察局之槍彈鑑定書為其憑據。惟
    查附表二編號2 所示之槍枝經送刑事警察局鑑定結果，雖認
    ：係仿義大利BERETTA 廠半自動手槍製造之金屬玩具手槍槍
    身、土造金屬滑套及土造金屬槍管組合改造而成之改造手槍
    ，機械性良好，可擊發適用子彈，具殺傷力，此有該局槍彈
    鑑定書附卷可憑，惟因被告乙○○一再爭執，本院乃檢附被
    告乙○○及其選任辯護人之意見書，將該槍械送往法務部調
    查局鑑定，其鑑定意見為：送鑑槍枝係仿義大利P.BERETT A
     Mod.92FS.型式，槍身為塑膠材質，槍管及滑套由金屬材料
    製成的土造槍枝，該槍槍管製作精良來復線6 條左旋，經實
    際操作檢試，該槍枝的扳機與擊發機構功能損壞故障，擊錘
    無法揚起至固定位置，亦無法以手扣動扳機揚起擊錘打擊撞
    針擊發子彈，致該槍無法以正常方式操作發射子彈；惟該槍
    槍管及撞針等狀況均甚良好，仍得以直接釋放揚起之擊錘打
    擊撞針方式發射制式子彈，達到射擊的功能，此有該局94年
    1 月26日調科參字第09400038850 號鑑定通知書1 份附卷可
    查（見本院卷(二)第47頁），因法務部調查局檢驗前可根據被
    告乙○○及其選任辯護人之書狀，更了解附表二編號1 槍枝
    之實際狀況，且其試驗方法為實際操作，本院認法務部調查
    局之鑑定意見較為可採，而依該鑑定通知書所載，可知附表
    二編號1 之槍枝，無法以正常方式操作發射子彈，又該鑑定
    通知書雖復稱：槍枝得以直接釋放揚起之擊錘打擊撞針方式
    發射制式子彈，達到射擊的功能等語，然該槍枝既因扳機與
    擊發機構功能損壞故障，致「擊錘無法揚起至固定位置」，
    則該槍枝又如何能以直接釋放「揚起之擊錘」打擊撞針方式
    發射制式子彈，是本院認依該槍枝現況無殺傷力。故被告乙○○持有附表二編號1 槍枝之行為不罰，本應為無罪之諭知
    ，惟因檢察官於事實欄內載明被告乙○○係以一行為持有附
    表一編號1 、2 所示之物，堪認檢察官係認被告乙○○就此
    部分與前開持有子彈經本院判決有罪部分之行為間，有想像
    競合之裁判上一罪關係，本院爰不另為無罪之諭知。
據上論結，應依刑事訴訟法第368 條、369 條第1 項前段、第
364 條、第299 條第1 項前段、第300 條，懲治走私條例第2 條
第1 項、第11條、槍砲彈藥刀械管制條例第7 條第1 項、第5項
、第12條第1 項、第2 項、第4 項、第5 項、第18條第1 項前段
，刑法第11條、第28條、第56條、第55條、第47條、第51條第5
款、第7 款、第9 款、第10款、第37條第1 項、第2 項、第38條
第1 項第1 款、第2 款、第3 款、第42條第2 項、第3 項、罰金
罰鍰提高標準條例第2 條，現行法規所定貨幣單位折算新臺幣條
例第2 條，判決如主文。
本案經檢察官郭振昌到庭執行職務。
中　　華　　民　　國　　94　　年　　6 　　月　　29　　日
                  刑事第八庭    審判長法  官  惠光霞
                                      法  官  洪慶鐘
                                      法  官  李淑惠
以上正本證明與原本無異。
如不服本判決應於收受本判決後10日內向本院提出上訴書狀，其
未敘述上訴理由者，並得於提起上訴後10日內向本院補提理由書
狀（均須按他造當事人之人數附繕本）「切勿逕送上級法院」。
　　　　　　　　　　　　　　　　　　　書記官  邱麗莉
中    華    民    國    94    年    6     月    30   日
附錄：本件判決論罪科刑法條：
槍砲彈藥刀械管制條例第7條
未經許可，製造、販賣或運輸火砲、肩射武器、機關槍、衝鋒槍
、卡柄槍、自動步槍、普通步槍、馬槍、手槍或各類砲彈、炸彈
、爆裂物者，處死刑、無期徒刑或7 年以上有期徒刑；處徒刑者
，併科新台幣3千 萬元以下罰金。
未經許可，轉讓、出租或出借前項所列槍砲、彈藥者，處無期徒
刑或 5 年以上有期徒刑，併科新台幣 1 千萬元以下罰金。
意圖供自己或他人犯罪之用，而犯前二項之罪者，處死刑或無期
徒刑；處徒刑者，併科新台幣 5 千萬元以下罰金。
未經許可，持有、寄藏或意圖販賣而陳列第 1 項所列槍砲、彈藥
者，處 5 年以上有期徒刑，併科新台幣 1 千萬元以下罰金。
第 1 項至第 3 項之未遂犯罰之。
槍砲彈藥刀械管制條例第12條
未經許可，製造、販賣或運輸子彈者，處 1 年以上 7 年以下有
期徒刑，併科新台幣 500 萬元以下罰金。
未經許可，轉讓、出租或出借子彈者，處 6 月以上 5 年以下有
期徒刑，併科新台幣 300 萬元以下罰金。
意圖供自己或他人犯罪之用，而犯前二項之罪者，處 3 年以上
10 年以下有期徒刑，併科新台幣 700 萬元以下罰金。
未經許可，持有、寄藏或意圖販賣而陳列子彈者，處 5 年以下有
期徒刑，併科新台幣 300 萬元以下罰金。
第 1 項至第 3 項之未遂犯罰之。
懲治走私條例第2條第1項
私運管制物品進口、出口逾公告數額者，處7 年以下有期徒刑，
得併科新台幣300萬元以下罰金。
附表一：
 ┌───┬─────────────────────────────────┬──────┬──────┐
 │編號  │扣押槍枝、子彈、彈匣名稱                                          │槍枝管制編號│數量        │
 ├───┼─────────────────────────────────┼──────┼──────┤
 │ １   │以色列IMI 廠UZI 型口徑9mm 之制式手槍，機械性能良好，可擊發同口徑制│0000000000  │壹枝        │
 │      │式子彈，認具殺傷力。                                              │            │            │
 ├───┼─────────────────────────────────┼──────┼──────┤
 │ ２   │美國INTRATEC廠TEC-9 型口徑9mm 之制式半自動手槍，機械性能良好，可擊│0000000000  │壹枝        │
 │      │發同口徑制式子彈，認具殺傷力。                                    │            │            │
 ├───┼─────────────────────────────────┼──────┼──────┤
 │ ３   │以色列IMI 廠製JERICHO941FS型口徑9mm 之制式半自動手槍，機械性能良好│0000000000  │壹枝        │
 │      │，可擊發同口徑制式子彈，認具殺傷力。                              │            │            │
 ├───┼─────────────────────────────────┼──────┼──────┤
 │ ４   │捷克CZ廠75AUTOMATIC 型口徑9mm 之制式半自動手槍，機械性能良好，可擊│0000000000  │壹枝        │
 │      │發同口徑制式子彈，認具殺傷力。                                    │            │            │
 ├───┼─────────────────────────────────┼──────┼──────┤
 │ ５   │捷克CZ廠75AUTOMATIC 型口徑9mm 之制式半自動手槍，機械性能良好，可擊│0000000000  │壹枝        │
 │      │發同口徑制式子彈，認具殺傷力。                                    │            │            │
 ├───┼─────────────────────────────────┼──────┼──────┤
 │ ６   │義大利BERETTA 廠93R 型口徑9mm 之制式手槍，機械性能良好，可擊發同口│0000000000  │壹枝        │
 │      │徑制式子彈，認具殺傷力。                                          │            │            │
 ├───┼─────────────────────────────────┼──────┼──────┤
 │ ７   │義大利TANFOGLIO廠Combat型口徑9mm(9 ×19mm）之制式半自動手槍，機械 │0000000000  │壹枝        │
 │      │性能良好，可擊發同口徑制式子彈，認具殺傷力。                      │            │            │
 ├───┼─────────────────────────────────┼──────┼──────┤
 │ ８   │義大利TANFOGLIO 廠Combat型口徑9mm 之制式半自動手槍，機械性能良好，│0000000000  │壹枝        │
 │      │可擊發同口徑制式子彈，認具殺傷力。                                │            │            │
 ├───┼─────────────────────────────────┼──────┼──────┤
 │ ９   │捷克CZ廠75B 型口徑9mm 之制式半自動手槍，機械性能良好，可擊發同口徑│0000000000  │壹枝        │
 │      │制式子彈，認具殺傷力。                                            │            │            │
 ├───┼─────────────────────────────────┼──────┼──────┤
 │ １０ │以色列IMI 廠製JERICHO941F型口徑9mm 之制式半自動手槍，機械性能良好 │0000000000  │壹枝        │
 │      │，可擊發同口徑制式子彈，認具殺傷力。                              │            │            │
 ├───┼─────────────────────────────────┼──────┼──────┤
 │ １１ │巴西TAURUS廠製PT915 型口徑9mm 之制式半自動手槍，機械性能良好，可擊│0000000000  │壹枝        │
 │      │發同口徑制式子彈，認具殺傷力。                                    │            │            │
 ├───┼─────────────────────────────────┼──────┼──────┤
 │ １２ │以色列IMI 廠製JERICHO941FS型口徑9mm 之制式半自動手槍，機械性能良好│0000000000  │壹枝        │
 │      │，可擊發同口徑制式子彈，認具殺傷力。                              │            │            │
 ├───┼─────────────────────────────────┼──────┼──────┤
 │ １３ │巴西TAURUS廠製PT915 型口徑9mm 之制式半自動手槍，機械性能良好，可擊│0000000000  │壹枝        │
 │      │發同口徑制式子彈，認具殺傷力。                                    │            │            │
 ├───┼─────────────────────────────────┼──────┼──────┤
 │ １４ │以色列IMI 廠製JERICHO941FS型口徑9mm 之制式半自動手槍，機械性能良好│0000000000  │壹枝        │
 │      │，可擊發同口徑制式子彈，認具殺傷力。                              │            │            │
 ├───┼─────────────────────────────────┼──────┼──────┤
 │ １５ │以色列IMI 廠製JERICHO941F型口徑9mm 之制式半自動手槍，機械性能良好 │0000000000  │壹枝        │
 │      │，可擊發同口徑制式子彈，認具殺傷力。                              │            │            │
 ├───┼─────────────────────────────────┼──────┼──────┤
 │ １６ │以色列IMI 廠製JERICHO941FS型口徑9mm 之制式半自動手槍，機械性能良好│0000000000  │壹枝        │
 │      │，可擊發同口徑制式子彈，認具殺傷力。                              │            │            │
 ├───┼─────────────────────────────────┼──────┼──────┤
 │ １７ │捷克CZ廠110 型口徑9mm 之制式半自動手槍，機械性能良好，可擊發同口徑│0000000000  │壹枝        │
 │      │制式子彈，認具殺傷力。                                            │            │            │
 ├───┼─────────────────────────────────┼──────┼──────┤
 │ １８ │以色列IMI 廠製JERICHO941FS型口徑9mm 之制式半自動手槍，機械性能良好│0000000000  │壹枝        │
 │      │，可擊發同口徑制式子彈，認具殺傷力。                              │            │            │
 ├───┼─────────────────────────────────┼──────┼──────┤
 │ １９ │巴西TAURUS廠製PT915 型口徑9mm 之制式半自動手槍，機械性能良好，可擊│0000000000  │壹枝        │
 │      │發同口徑制式子彈，認具殺傷力。                                    │            │            │
 ├───┼─────────────────────────────────┼──────┼──────┤
 │ ２０ │以色列IMI 廠製JERICHO941FB型口徑9mm 之制式半自動手槍，機械性能良好│0000000000  │壹枝        │
 │      │，可擊發同口徑制式子彈，認具殺傷力。                              │            │            │
 ├───┼─────────────────────────────────┼──────┼──────┤
 │ ２１ │巴西TAURUS廠製PT915 型口徑9mm 之制式半自動手槍，機械性能良好，可擊│0000000000  │壹枝        │
 │      │發同口徑制式子彈，認具殺傷力。                                    │            │            │
 ├───┼─────────────────────────────────┼──────┼──────┤
 │ ２２ │以色列IMI 廠製JERICHO941FB型口徑9mm 之制式半自動手槍，機械性能良好│0000000000  │壹枝        │
 │      │，可擊發同口徑制式子彈，認具殺傷力。                              │            │            │
 ├───┼─────────────────────────────────┼──────┼──────┤
 │ ２３ │以色列IMI 廠製JERICHO941F型口徑9mm 之制式半自動手槍，機械性能良好 │0000000000  │壹枝        │
 │      │，可擊發同口徑制式子彈，認具殺傷力。                              │            │            │
 ├───┼─────────────────────────────────┼──────┼──────┤
 │ ２４ │以色列IMI 廠製JERICHO941FS型口徑9mm 之制式半自動手槍，機械性能良好│0000000000  │壹枝        │
 │      │，可擊發同口徑制式子彈，認具殺傷力。                              │            │            │
 ├───┼─────────────────────────────────┼──────┼──────┤
 │ ２５ │以色列IMI 廠製JERICHO941FB型口徑9mm 之制式半自動手槍，機械性能良好│0000000000  │壹枝        │
 │      │，可擊發同口徑制式子彈，認具殺傷力。                              │            │            │
 ├───┼─────────────────────────────────┼──────┼──────┤
 │ ２６ │巴西TAURUS廠製PT915型口徑9mm之制式半自動手槍，機械性能良好，可擊發│0000000000  │壹枝        │
 │      │同口徑制式子彈，認具殺傷力。                                      │            │            │
 ├───┼─────────────────────────────────┼──────┼──────┤
 │ ２７ │以色列IMI廠JERICHO941FS型口徑9mm之制式半自動手槍，機械性能良好，可│000000000   │壹枝        │
 │      │擊發同口徑制式子彈，認具殺傷力。                                  │            │            │
 ├───┼─────────────────────────────────┼──────┼──────┤
 │ ２８ │以色列IMI 廠製JERICHO941FS型口徑9mm 之制式半自動手槍，機械性能良好│0000000000  │壹枝        │
 │      │，可擊發同口徑制式子彈，認具殺傷力。                              │            │            │
 ├───┼─────────────────────────────────┼──────┼──────┤
 │ ２９ │義大利TANFOGLIO 廠Combat型口徑9mm 之制式半自動手槍，機械性能良好，│0000000000  │壹枝        │
 │      │可擊發同口徑制式子彈，認具殺傷力。                                │            │            │
 ├───┼─────────────────────────────────┼──────┼──────┤
 │ ３０ │捷克CZ廠110 型口徑9mm 之制式半自動手槍，擊發功能故障（扳機無法釋放│0000000000  │壹枝        │
 │      │撞針），無法供擊發子彈使用，認為不具殺傷力。                      │            │            │
 ├───┼─────────────────────────────────┼──────┼──────┤
 │ ３１ │捷克CZ廠110 型口徑9mm 之制式半自動手槍，機械性能良好，可擊發同口徑│0000000000  │壹枝        │
 │      │制式子彈，認具殺傷力。                                            │            │            │
 ├───┼─────────────────────────────────┼──────┼──────┤
 │ ３２ │捷克CZ廠110 型口徑9mm 之制式半自動手槍，機械性能良好，可擊發同口徑│0000000000  │壹枝        │
 │      │制式子彈，認具殺傷力。                                            │            │            │
 ├───┼─────────────────────────────────┼──────┼──────┤
 │ ３３ │捷克CZ廠110 型口徑9mm （9 ×19mm）之制式半自動手槍，機械性能良好，│0000000000  │壹枝        │
 │      │可擊發同口徑制式子彈，認具殺傷力。                                │            │            │
 ├───┼─────────────────────────────────┼──────┼──────┤
 │ ３４ │以色列IMI 廠製JERICHO941FS型口徑9mm 之制式半自動手槍，機械性能良好│0000000000  │壹枝        │
 │      │，可擊發同口徑制式子彈，認具殺傷力。                              │            │            │
 ├───┼─────────────────────────────────┼──────┼──────┤
 │ ３５ │義大利TANFOGLIO 廠Combat型口徑9mm 之制式半自動手槍，機械性能良好，│0000000000  │壹枝        │
 │      │可擊發同口徑制式子彈，認具殺傷力。                                │            │            │
 ├───┼─────────────────────────────────┼──────┼──────┤
 │ ３６ │義大利TANFOGLIO 廠製Combat型口徑9mm 之制式半自動手槍，機械性能良好│0000000000  │壹枝        │
 │      │，可擊發同口徑制式子彈，認具殺傷力。                              │            │            │
 ├───┼─────────────────────────────────┼──────┼──────┤
 │ ３７ │捷克CZ廠110 型口徑9mm 之制式半自動手槍，機械性能良好，可擊發同口徑│0000000000  │壹枝        │
 │      │制式子彈，認具殺傷力。                                            │            │            │
 ├───┼─────────────────────────────────┼──────┼──────┤
 │ ３８ │捷克CZ廠110 型口徑9mm 之制式半自動手槍，機械性能良好，可擊發同口徑│0000000000  │壹枝        │
 │      │制式子彈，認具殺傷力。                                            │            │            │
 ├───┼─────────────────────────────────┼──────┼──────┤
 │ ３９ │以色列IMI 廠製JERICHO941FS型口徑9mm 之制式半自動手槍，機械性能良好│0000000000  │壹枝        │
 │      │，可擊發同口徑制式子彈，認具殺傷力。                              │            │            │
 ├───┼─────────────────────────────────┼──────┼──────┤
 │ ４０ │義大利TANFOGLIO 廠Combat型口徑9mm 之制式半自動手槍，機械性能良好，│0000000000  │壹枝        │
 │      │可擊發同口徑制式子彈，認具殺傷力。                                │            │            │
 ├───┼─────────────────────────────────┼──────┼──────┤
 │ ４１ │以色列IMI 廠製JERICHO941FS型口徑9mm 之制式半自動手槍，機械性能良好│0000000000  │壹枝        │
 │      │，可擊發同口徑制式子彈，認具殺傷力。                              │            │            │
 ├───┼─────────────────────────────────┼──────┼──────┤
 │ ４２ │以色列IMI 廠製JERICHO941FB型口徑9mm 之制式半自動手槍，機械性能良好│0000000000  │壹枝        │
 │      │，可擊發同口徑制式子彈，認具殺傷力。                              │            │            │
 ├───┼─────────────────────────────────┼──────┼──────┤
 │ ４３ │捷克CZ廠110 型口徑9mm 之制式半自動手槍，機械性能良好，可擊發同口徑│0000000000  │壹枝        │
 │      │制式子彈，認具殺傷力。                                            │            │            │
 ├───┼─────────────────────────────────┼──────┼──────┤
 │ ４４ │捷克CZ廠110 型口徑9mm 之制式半自動手槍，機械性能良好，可擊發同口徑│0000000000  │壹枝        │
 │      │制式子彈，認具殺傷力。                                            │            │            │
 ├───┼─────────────────────────────────┼──────┼──────┤
 │ ４５ │捷克CZ廠110型口徑9mm之制式半自動手槍，機械性能良好，可擊發同口徑制│0000000000  │壹枝        │
 │      │式子彈，認具殺傷力。                                              │            │            │
 ├───┼─────────────────────────────────┼──────┼──────┤
 │ ４６ │以色列IMI 廠製JERICHO941FS型口徑9mm 之制式半自動手槍，機械性能良好│0000000000  │壹枝        │
 │      │，可擊發同口徑制式子彈，認具殺傷力。                              │            │            │
 ├───┼─────────────────────────────────┼──────┼──────┤
 │ ４７ │以色列IMI 廠製JERICHO941F 型口徑9mm 之制式半自動手槍，機械性能良好│0000000000  │壹枝        │
 │      │，可擊發同口徑制式子彈，認具殺傷力。                              │            │            │
 ├───┼─────────────────────────────────┼──────┼──────┤
 │ ４８ │捷克CZ廠110 型口徑9mm 之制式半自動手槍，機械性能良好，可擊發同口徑│0000000000  │壹枝        │
 │      │制式子彈，認具殺傷力。                                            │            │            │
 ├───┼─────────────────────────────────┼──────┼──────┤
 │ ４９ │韓國DAEWOO廠製DP51型口徑9mm 之制式半自動手槍，機械性能良好，可擊發│0000000000  │壹枝        │
 │      │同口徑制式子彈，認具殺傷力。                                      │            │            │
 ├───┼─────────────────────────────────┼──────┼──────┤
 │ ５０ │義大利TANFOGLIO 廠Combat型口徑9mm 之制式半自動手槍，機械性能良好，│0000000000  │壹枝        │
 │      │可擊發同口徑制式子彈，認具殺傷力。                                │            │            │
 ├───┼─────────────────────────────────┼──────┼──────┤
 │ ５１ │捷克CZ廠製92型口徑6.35mm之制式半自動手槍，機械性能良好，可擊發同口│0000000000  │壹枝        │
 │      │徑制式子彈，認具殺傷力。                                          │            │            │
 ├───┼─────────────────────────────────┼──────┼──────┤
 │ ５２ │捷克CZ廠92型口徑6.35mm之制式半自動手槍，機械性能良好，可擊發同口徑│0000000000  │壹枝        │
 │      │子彈，認具殺傷力。                                                │            │            │
 ├───┼─────────────────────────────────┼──────┼──────┤
 │ ５３ │捷克CZ廠製92型口徑6.35mm之制式半自動手槍，機械性能良好，可擊發同口│0000000000  │壹枝        │
 │      │徑子彈，認具殺傷力。                                              │            │            │
 ├───┼─────────────────────────────────┼──────┼──────┤
 │ ５４ │捷克CZ廠製92型口徑6.35mm之制式半自動手槍，機械性能良好，可擊發同口│0000000000  │壹枝        │
 │      │徑子彈，認具殺傷力。                                              │            │            │
 ├───┼─────────────────────────────────┼──────┼──────┤
 │ ５５ │捷克CZ廠製92型口徑6.35mm之制式半自動手槍，機械性能良好，可擊發同口│0000000000  │壹枝        │
 │      │徑子彈，認具殺傷力。                                              │            │            │
 ├───┼─────────────────────────────────┼──────┼──────┤
 │ ５６ │捷克CZ廠製92型口徑6.35mm之制式半自動手槍，機械性能良好，可擊發同口│0000000000  │壹枝        │
 │      │徑子彈，認具殺傷力。                                              │            │            │
 ├───┼─────────────────────────────────┼──────┼──────┤
 │ ５７ │捷克CZ廠92型口徑6.35mm之制式半自動手槍，機械性能良好，可擊發同口徑│0000000000  │壹枝        │
 │      │子彈，認具殺傷力。                                                │            │            │
 ├───┼─────────────────────────────────┼──────┼──────┤
 │ ５８ │捷克CZ廠5 型口徑6.35mm之制式半自動手槍，機械性能良好，可擊發同口徑│0000000000  │壹枝        │
 │      │制式子彈，認具殺傷力。                                            │            │            │
 ├───┼─────────────────────────────────┼──────┼──────┤
 │ ５９ │捷克CZ廠製92型口徑6.35mm之自動手槍，機械性能良好，可擊發同口徑子彈│0000000000  │壹枝        │
 │      │，認具殺傷力。                                                    │            │            │
 ├───┼─────────────────────────────────┼──────┼──────┤
 │ ６０ │捷克CZ廠製92型口徑6.35mm之自動手槍，機械性能良好，可擊發同口徑子彈│0000000000  │壹枝        │
 │      │，認具殺傷力。                                                    │            │            │
 ├───┼─────────────────────────────────┼──────┼──────┤
 │ ６１ │捷克CZ廠製92型口徑6.35mm之自動手槍，機械性能良好，可擊發同口徑子彈│0000000000  │壹枝        │
 │      │，認具殺傷力。                                                    │            │            │
 ├───┼─────────────────────────────────┼──────┼──────┤
 │ ６２ │捷克CZ廠5 型口徑6.35mm之制式手槍，機械性能良好，可擊發同口徑制式子│0000000000  │壹枝        │
 │      │彈，認具殺傷力。                                                  │            │            │
 ├───┼─────────────────────────────────┼──────┼──────┤
 │ ６３ │美國BERETTA 廠950BS 型口徑0.25吋之制式手槍，機械性能良好，可擊發同│0000000000  │壹枝        │
 │      │口徑制式子彈，認具殺傷力。                                        │            │            │
 ├───┼─────────────────────────────────┼──────┼──────┤
 │ ６４ │捷克CZ廠5 型口徑6.35mm之制式半自動手槍，機械性能良好，可擊發同口徑│0000000000  │壹枝        │
 │      │制式子彈，認具殺傷力。                                            │            │            │
 ├───┼─────────────────────────────────┼──────┼──────┤
 │ ６５ │捷克CZ廠製92型口徑6.35mm之制式半自動手槍，機械性能良好，可擊發同口│0000000000  │壹枝        │
 │      │徑子彈，認具殺傷力。                                              │            │            │
 ├───┼─────────────────────────────────┼──────┼──────┤
 │ ６６ │義大利TANFOGLIO 廠Combat型製口徑9mm 之制式半自動手槍，槍管內具6 條│0000000000  │壹枝        │
 │      │右旋來復線，機械性能良好，可擊發同口徑制式子彈，認具殺傷力。      │            │            │
 ├───┼─────────────────────────────────┼──────┼──────┤
 │ ６７ │捷克CZ廠製92型口徑6.35mm之制式半自動手槍，機械性能良好，可擊發同口│0000000000  │壹枝        │
 │      │徑子彈，認具殺傷力。                                              │            │            │
 ├───┼─────────────────────────────────┼──────┼──────┤
 │ ６８ │捷克CZ廠製92型口徑6.35mm之制式半自動手槍，機械性能良好，可擊發同口│0000000000  │壹枝        │
 │      │徑子彈，認具殺傷力。                                              │            │            │
 ├───┼─────────────────────────────────┼──────┼──────┤
 │ ６９ │捷克CZ廠5 型口徑6.35mm之制式半自動手槍，機械性能良好，可擊發同口徑│0000000000  │壹枝        │
 │      │制式子彈，認具殺傷力。                                            │            │            │
 ├───┼─────────────────────────────────┼──────┼──────┤
 │ ７０ │捷克CZ廠製92型口徑6.35mm之制式半自動手槍，機械性能良好，可擊發同口│0000000000  │壹枝        │
 │      │徑制式子彈，認具殺傷力。                                          │            │            │
 ├───┼─────────────────────────────────┼──────┼──────┤
 │ ７１ │口徑9mm制式子彈，認均具殺傷力。                                   │            │貳百顆      │
 ├───┼─────────────────────────────────┼──────┼──────┤
 │ ７２ │口徑0.25吋制式子彈，認均具殺傷力。                                │            │壹百顆      │
 ├───┼─────────────────────────────────┼──────┼──────┤
 │ ７３ │供以色列IMI 廠製JERICHO941FS型口徑9mm （9 ×19mm）之制式半自動手槍│            │肆拾參個    │
 │      │使用之制式彈匣。                                                  │            │            │
 ├───┼─────────────────────────────────┼──────┼──────┤
 │ ７４ │供捷克CZ廠製92型口徑9mm（9×19mm）之制式半自動手槍使用之制式彈匣。│            │貳拾貳個    │
 ├───┼─────────────────────────────────┼──────┼──────┤
 │ ７５ │供捷克CZ廠92型口徑6.35mm（0.25吋）之制式半自動手槍使用之制式彈匣。│            │貳拾貳個    │
 │      │                                                                  │            │            │
 ├───┼─────────────────────────────────┼──────┼──────┤
 │ ７６ │供巴西TAURUS廠PT915型口徑9mm之制式半自動手槍使用之制式彈匣。      │            │壹拾壹個    │
 ├───┼─────────────────────────────────┼──────┼──────┤
 │ ７７ │供義大利TANFOGLIO 廠Combat型口徑9mm （9 ×19mm）之制式半自動手槍使│            │玖個        │
 │      │用之制式彈匣。                                                    │            │            │
 ├───┼─────────────────────────────────┼──────┼──────┤
 │ ７８ │供捷克CZ廠5型口徑6.35mm之制式半自動手槍使用之制式彈匣。           │            │肆個        │
 ├───┼─────────────────────────────────┼──────┼──────┤
 │ ７９ │供仿義大利BERETTA廠半自動手槍製造之改造手槍使用之制式彈匣。       │            │參個        │
 ├───┼─────────────────────────────────┼──────┼──────┤
 │ ８０ │供義大利BERETTA廠93R型口徑9mm之制式全自動手槍使用之制式彈匣。     │            │貳個        │
 ├───┼─────────────────────────────────┼──────┼──────┤
 │ ８１ │供捷克CZ廠75B型口徑9mm（9×19mm）之制式半自動手槍使用之制式彈匣。 │            │貳個        │
 ├───┼─────────────────────────────────┼──────┼──────┤
 │ ８２ │供美國INTRATEC廠TEC-9型口徑9mm之制式半自動手槍使用之制式彈匣。    │            │貳個        │
 ├───┼─────────────────────────────────┼──────┼──────┤
 │ ８３ │供以色列IMI廠製UZI型口徑9mm之制式手槍使用之制式彈匣。             │            │貳個        │
 ├───┼─────────────────────────────────┼──────┼──────┤
 │ ８４ │未發現與本案槍枝適用之情形。                                      │            │捌個（共分為│
 │      │                                                                  │            │伍型，分別為│
 │      │                                                                  │            │貳個、貳個、│
 │      │                                                                  │            │貳個、壹個、│
 │      │                                                                  │            │壹個）      │
 ├───┼─────────────────────────────────┼──────┼──────┤
 │ ８５ │口徑9mm制式子彈及口徑0.25吋制式子彈                               │            │一萬三千一百│
 │      │                                                                  │            │顆（原共計一│
 │      │                                                                  │            │萬三千四百顆│
 │      │                                                                  │            │，取其中三百│
 │      │                                                                  │            │顆即編號７１│
 │      │                                                                  │            │、７２號子彈│
 │      │                                                                  │            │送驗認均具殺│
 │      │                                                                  │            │傷力）      │
 │      │                                                                  │            │            │
 └───┴─────────────────────────────────┴──────┴──────┘
附表二：
 ┌───┬───────────────────────────┬──────┬──────┐
 │ １   │仿BERETTA 廠半自動手槍製造之金屬玩具手槍槍身、土造金屬│0000000000  │壹枝        │
 │      │滑套及土造金屬槍管組合組合改造而成之改造手槍。        │            │            │
 ├───┼───────────────────────────┼──────┼──────┤
 │ ２   │口徑7.62mm制式子彈，認均具殺傷力。                    │            │壹百顆      │
 └───┴───────────────────────────┴──────┴──────┘
附表三：
扣案如附表一所示之物（除編號30之未具殺傷力制式手槍外）、
未扣案之行動電話（門號為0000000000號）壹支及新
台幣肆拾萬元。
附表四：
扣案如附表一編號69及70號所示具有殺傷力之制式手槍貳支、行
動電話貳支（門號為0000000000號、0000000
000號）及新台幣貳佰零貳萬元（其中伍拾貳萬元未扣案）。
附表五：
扣案如附表一編號69及70號所示具有殺傷力制式手槍貳支、諾基
亞牌八八五五型（門號為0000000000號）行動電話壹
支、新台幣壹佰伍拾陸萬元。
